
3 S’il s’agit de la préposition « à », il faut accentuer la majuscule. [[0:1]] => A la suite de la [[utilisateurs:aldian:cr_reunion_26_juin_2017|réunion du 26 juin 2017]], voici comment ont été priorisés les différents chantiers envisagés. Les chantiers sont répartis en catégories en fonction des personnes susceptibles d'intervenir dessus. Ils sont ordonnés dans chaque grande partie du plus prioritaire au moins prioritaire. <|> a => suggestions : ['À']
3 Mot inconnu : cr_reunion_26_juin_2017 [[39:62]] => A la suite de la [[utilisateurs:aldian:cr_reunion_26_juin_2017|réunion du 26 juin 2017]], voici comment ont été priorisés les différents chantiers envisagés. Les chantiers sont répartis en catégories en fonction des personnes susceptibles d'intervenir dessus. Ils sont ordonnés dans chaque grande partie du plus prioritaire au moins prioritaire. <|> cr_reunion_26_juin_2017

5 Il manque un espace. [[270:279]] => <note help>Les chantiers décrits dans cette page sont pour la plupart des chantiers ponctuels. Mais il y a également des chantiers récurrents qu'il faut relancer de temps en temps dans le cadre de l'effort continu pour améliorer la doc. Voir sur ce sujet la page [[wiki:chantiers|chantiers récurrents]].</note> <|> chantiers => suggestions : [' chantiers']

16 S’il s’agit de la préposition « à », il faut accentuer la majuscule. [[0:1]] => A l'heure actuelle le nombre de pages à lire avant de pouvoir participer au wiki est de nature dissuasif: <|> a => suggestions : ['À']
17 Il manque un espace. [[11:26]] =>   * [[wiki:participer_wiki|Comment participer et améliorer cette documentation ?]] <|> participer_wiki => suggestions : [' participer_wiki']
17 Mot inconnu : participer_wiki [[11:26]] =>   * [[wiki:participer_wiki|Comment participer et améliorer cette documentation ?]] <|> participer_wiki
18 Il manque un espace. [[11:27]] =>   * [[wiki:ligne_editoriale|Ligne éditoriale de la documentation]] <|> ligne_editoriale => suggestions : [' ligne_editoriale']
18 Mot inconnu : ligne_editoriale [[11:27]] =>   * [[wiki:ligne_editoriale|Ligne éditoriale de la documentation]] <|> ligne_editoriale
19 Il manque un espace. [[11:24]] =>   * [[wiki:ligne_ethique|Ligne éthique de la documentation]] <|> ligne_ethique => suggestions : [' ligne_ethique']
19 Mot inconnu : ligne_ethique [[11:24]] =>   * [[wiki:ligne_ethique|Ligne éthique de la documentation]] <|> ligne_ethique
20 Il manque un espace. [[11:18]] =>   * [[wiki:syntaxe|Syntaxe de mise en page]] <|> syntaxe => suggestions : [' syntaxe']
21 Il manque un espace. [[11:17]] =>   * [[wiki:modele|Liste des pages modèles]] <|> modele => suggestions : [' modele']
21 Mot inconnu : modele [[11:17]] =>   * [[wiki:modele|Liste des pages modèles]] <|> modele
22 Il manque un espace. [[11:25]] =>   * [[wiki:mini-tutoriels|Mini-tutoriels]] <|> mini-tutoriels => suggestions : [' mini-tutoriels']
23 Il manque un espace. [[11:20]] =>   * [[wiki:checklist|Ce qu'il faut vérifier pour savoir si une page est conforme aux règles du Wiki]] <|> checklist => suggestions : [' checklist']

27 Mot inconnu : sudo [[16:20]] => ====  Mini tuto sudo + refonte page sudo === <|> sudo
27 Mot inconnu : sudo [[36:40]] => ====  Mini tuto sudo + refonte page sudo === <|> sudo

31 Guillemets typographiques ouvrants. [[85:86]] => <note tip>Pour mieux comprendre ce qui motive ce chantier, se reporter au paragraphe "commandes dangereuses" du [[utilisateurs:aldian:cr_reunion_26_juin_2017#changement_de_ligne_editoriale|Compte rendu de la réunion du 26 juin 2017]]</note> <|> " => suggestions : ['«\xa0', '“']
31 Guillemets typographiques fermants. [[107:108]] => <note tip>Pour mieux comprendre ce qui motive ce chantier, se reporter au paragraphe "commandes dangereuses" du [[utilisateurs:aldian:cr_reunion_26_juin_2017#changement_de_ligne_editoriale|Compte rendu de la réunion du 26 juin 2017]]</note> <|> " => suggestions : ['\xa0»', '”']
31 Mot inconnu : cr_reunion_26_juin_2017 [[134:157]] => <note tip>Pour mieux comprendre ce qui motive ce chantier, se reporter au paragraphe "commandes dangereuses" du [[utilisateurs:aldian:cr_reunion_26_juin_2017#changement_de_ligne_editoriale|Compte rendu de la réunion du 26 juin 2017]]</note> <|> cr_reunion_26_juin_2017

40 Mot inconnu : framapad [[201:209]] => Le chantier est déjà démarré, les contributeurs sont invités à ajouter les ressources dont ils pourraient avoir connaissance sur [[https://annuel2.framapad.org/p/liste_ressources_francophones_linux|ce framapad]]. <|> framapad

41 Espace(s) en début de ligne à supprimer : utilisez les retraits de paragraphe (ou les tabulations à la rigueur). [[0:1]] =>   <|>   => suggestions : ['']

42 Mot inconnu : LTS [[44:47]] => ==== Suppression des tags des versions hors LTS (sauf exception) ==== <|> lts

46 Mot inconnu : Ca [[234:236]] => Ce chantier suppose que des contributeurs qui sont là depuis un petit moment et qui connaissent bien le wiki se portent volontaires pour aider les administrateurs en apportant leur expertise sur la liste et en encadrant les nouveaux. Ca permettrait aussi de mettre éventuellement en place ponctuellement un système de parrainage. Se renseigner auprès de [[groupes:ubuntu-fr-doc#administrateurs|l'équipe d'administration]]. <|> ca
46 Il manque un espace. [[364:377]] => Ce chantier suppose que des contributeurs qui sont là depuis un petit moment et qui connaissent bien le wiki se portent volontaires pour aider les administrateurs en apportant leur expertise sur la liste et en encadrant les nouveaux. Ca permettrait aussi de mettre éventuellement en place ponctuellement un système de parrainage. Se renseigner auprès de [[groupes:ubuntu-fr-doc#administrateurs|l'équipe d'administration]]. <|> ubuntu-fr-doc => suggestions : [' ubuntu-fr-doc']
46 Mot inconnu : ubuntu-fr-doc [[364:377]] => Ce chantier suppose que des contributeurs qui sont là depuis un petit moment et qui connaissent bien le wiki se portent volontaires pour aider les administrateurs en apportant leur expertise sur la liste et en encadrant les nouveaux. Ca permettrait aussi de mettre éventuellement en place ponctuellement un système de parrainage. Se renseigner auprès de [[groupes:ubuntu-fr-doc#administrateurs|l'équipe d'administration]]. <|> ubuntu-fr-doc

48 Mot inconnu : NB [[0:2]] => NB: Au final l'équipe a renoncé à mettre en place des modérateurs, préférant le concept de "Contributeur chevronné" afin d'instaurer une dynamique dans laquelle les membres de cette équipe de confirmés aident les nouveaux mais sans se sentir en responsabilité vis à vis de l'équipe. <|> nb
48 Guillemets typographiques ouvrants. [[91:92]] => NB: Au final l'équipe a renoncé à mettre en place des modérateurs, préférant le concept de "Contributeur chevronné" afin d'instaurer une dynamique dans laquelle les membres de cette équipe de confirmés aident les nouveaux mais sans se sentir en responsabilité vis à vis de l'équipe. <|> " => suggestions : ['«\xa0', '“']
48 Guillemets typographiques fermants. [[114:115]] => NB: Au final l'équipe a renoncé à mettre en place des modérateurs, préférant le concept de "Contributeur chevronné" afin d'instaurer une dynamique dans laquelle les membres de cette équipe de confirmés aident les nouveaux mais sans se sentir en responsabilité vis à vis de l'équipe. <|> " => suggestions : ['\xa0»', '”']
48 Le verbe devrait être à l’infinitif. [[192:201]] => NB: Au final l'équipe a renoncé à mettre en place des modérateurs, préférant le concept de "Contributeur chevronné" afin d'instaurer une dynamique dans laquelle les membres de cette équipe de confirmés aident les nouveaux mais sans se sentir en responsabilité vis à vis de l'équipe. <|> confirmés => suggestions : ['confirmer']
48 Il manque les traits d’union. [[260:269]] => NB: Au final l'équipe a renoncé à mettre en place des modérateurs, préférant le concept de "Contributeur chevronné" afin d'instaurer une dynamique dans laquelle les membres de cette équipe de confirmés aident les nouveaux mais sans se sentir en responsabilité vis à vis de l'équipe. <|> vis à vis => suggestions : ['vis-à-vis']
63 Mot inconnu : cr_reunion_26_juin_2017 [[132:155]] => Pour comprendre les raisons qui motivent ce chantier, se reporter au paragraphe "//à propos des scripts//" du [[utilisateurs:aldian:cr_reunion_26_juin_2017|Compte rendu de la réunion du 26 juin 2017]].  <|> cr_reunion_26_juin_2017
63 Espace(s) en fin de ligne à supprimer. [[201:202]] => Pour comprendre les raisons qui motivent ce chantier, se reporter au paragraphe "//à propos des scripts//" du [[utilisateurs:aldian:cr_reunion_26_juin_2017|Compte rendu de la réunion du 26 juin 2017]].  <|>   => suggestions : ['']

65 Confusion probable : “a” est la conjugaison du verbe “avoir”. Utilisez la préposition “à”. [[17:18]] => Les scripts sont a proscrire de la doc. Il a été acté qu'il valait mieux préconiser à toute personne souhaitant ajouter un script dans la doc d'ouvrir en lieu et place un topic dédié à son script sur le forum, puis de mettre le lien vers ce topic dans la doc. Il a été envisagé de proposer un cartouche commun pour standardiser la présentation des scripts. <|> a => suggestions : ['à']
65 Mot inconnu : topic [[171:176]] => Les scripts sont a proscrire de la doc. Il a été acté qu'il valait mieux préconiser à toute personne souhaitant ajouter un script dans la doc d'ouvrir en lieu et place un topic dédié à son script sur le forum, puis de mettre le lien vers ce topic dans la doc. Il a été envisagé de proposer un cartouche commun pour standardiser la présentation des scripts. <|> topic
65 Mot inconnu : topic [[241:246]] => Les scripts sont a proscrire de la doc. Il a été acté qu'il valait mieux préconiser à toute personne souhaitant ajouter un script dans la doc d'ouvrir en lieu et place un topic dédié à son script sur le forum, puis de mettre le lien vers ce topic dans la doc. Il a été envisagé de proposer un cartouche commun pour standardiser la présentation des scripts. <|> topic
67 Espace(s) en fin de ligne à supprimer. [[34:35]] => Deux questions restent en suspens:  <|>   => suggestions : ['']
69 Espace(s) en fin de ligne à supprimer. [[186:187]] =>   * En cas d'export de la doc il faudra s'assurer que les scripts soient embarqués. Cette contrainte pourrait mener à un choix alternatif au forum pour le lieu d'hébergement des scripts.  <|>   => suggestions : ['']

72 Il manque les traits d’union. [[171:180]] => L'idée est de placer un cartouche en haut des pages de la doc pour inciter les lecteurs à participer. Le contenu est à définir, ainsi que la forme. Potentielle dépendance vis à vis du chantier design. <|> vis à vis => suggestions : ['vis-à-vis']

74 Espace(s) surnuméraire(s) à supprimer. [[25:27]] => ==== Scripts de nettoyage  ==== <|>    => suggestions : [' ']

75 Mot inconnu : dokuwiki [[396:404]] => L'idée est de mettre en place des scripts qui effectueraient certaines tâches automatiques. Par exemple enlever les images obsolètes, mettre les espaces insécables dans la ponctuation qui le nécessite, corriger les tags mal orthographiés, corriger les balises mal fermées (cas des balises italiques en fin de page par ex.). La manière standard de procéder serait a priori de passer par un plugin dokuwiki <|> dokuwiki

78 Mot inconnu : dokuwiki [[59:67]] => Dans l'idéal il faudrait qu'un contributeur intéressé dans dokuwiki déploie une version locale de la doc (avec le support des admins), puis regarde comment il pourrait être possible de sélectionner un tag de version et que partant de là seules les pages portant ce tag soient accessibles. Le besoin et les priorités de ce chantier sont trop vagues. A creuser ou à abandonner. <|> dokuwiki
78 S’il s’agit de la préposition « à », il faut accentuer la majuscule. [[349:350]] => Dans l'idéal il faudrait qu'un contributeur intéressé dans dokuwiki déploie une version locale de la doc (avec le support des admins), puis regarde comment il pourrait être possible de sélectionner un tag de version et que partant de là seules les pages portant ce tag soient accessibles. Le besoin et les priorités de ce chantier sont trop vagues. A creuser ou à abandonner. <|> a => suggestions : ['À']

80 Mot inconnu : release [[28:35]] => ==== Geler le wiki à chaque release ==== <|> release

81 Mot inconnu : svn [[108:111]] => Évaluer la possibilité de figer la documentation à chaque version dans une branche garage gelée (à la façon svn). Ainsi les pages ou remarques obsolètes peuvent être supprimées sans scrupules dans les pages de la nouvelle version. Par exemple on pourrait, au moment de la sortie de la 18.04, copier coller toute la doc dans un répertoire archive en lecture seule. Ce qui permettra de supprimer sans remord les pages périmées en sachant qu'au pire il reste possible d'en retrouver le contenu.  <|> svn
81 Espace(s) en fin de ligne à supprimer. [[491:492]] => Évaluer la possibilité de figer la documentation à chaque version dans une branche garage gelée (à la façon svn). Ainsi les pages ou remarques obsolètes peuvent être supprimées sans scrupules dans les pages de la nouvelle version. Par exemple on pourrait, au moment de la sortie de la 18.04, copier coller toute la doc dans un répertoire archive en lecture seule. Ce qui permettra de supprimer sans remord les pages périmées en sachant qu'au pire il reste possible d'en retrouver le contenu.  <|>   => suggestions : ['']

86 S’il s’agit de la préposition « à », il faut accentuer la majuscule. [[0:1]] => A l'heure actuelle l'archive ZIM permettant de consulter la doc hors ligne est générée manuellement, ce qui explique son rythme de release très espacée. L'idée serait de mettre en place une régénération automatique et d'étudier d'autres solutions d'export de pages, par exemple au moyen de plugins adéquats <|> a => suggestions : ['À']
86 Mot inconnu : ZIM [[29:32]] => A l'heure actuelle l'archive ZIM permettant de consulter la doc hors ligne est générée manuellement, ce qui explique son rythme de release très espacée. L'idée serait de mettre en place une régénération automatique et d'étudier d'autres solutions d'export de pages, par exemple au moyen de plugins adéquats <|> zim
86 Mot inconnu : release [[131:138]] => A l'heure actuelle l'archive ZIM permettant de consulter la doc hors ligne est générée manuellement, ce qui explique son rythme de release très espacée. L'idée serait de mettre en place une régénération automatique et d'étudier d'autres solutions d'export de pages, par exemple au moyen de plugins adéquats <|> release

98 Mot inconnu : dokuwiki [[23:31]] => ==== Tests des plugins dokuwiki ==== <|> dokuwiki

99 Mot inconnu : dokuwiki [[46:54]] => Il va s'agir de tester et ajouter les plugins dokuwiki suggérés. <|> dokuwiki

101 Mot inconnu : start [[75:80]] => Dans le cas de l'onglet discussion, voici [[https://khaganat.net/wikhan/fr:start|un exemple]] de wiki dokuwiki qui l'implémente. <|> start
101 Mot inconnu : dokuwiki [[102:110]] => Dans le cas de l'onglet discussion, voici [[https://khaganat.net/wikhan/fr:start|un exemple]] de wiki dokuwiki qui l'implémente. <|> dokuwiki

108 Confusion : « peut » est une conjugaison de “pouvoir”, utilisez “peu” pour dire “pas beaucoup”. [[85:89]] => Il s'agit de mieux expliquer en quoi consiste le boulot d'un admin de la doc afin de peut être susciter des vocations. Il pourrait être intéressant au passage de creuser la notion de modérateur qui a été proposée en réunion et d'étudier qu'elles seraient les prérogatives associées (ce rang existe déjà dans dokuwiki mais nous ne l'utilisons pas à date <|> peut => suggestions : ['peu']
108 Après “être”, le verbe ne devrait pas être à l’infinitif. [[95:103]] => Il s'agit de mieux expliquer en quoi consiste le boulot d'un admin de la doc afin de peut être susciter des vocations. Il pourrait être intéressant au passage de creuser la notion de modérateur qui a été proposée en réunion et d'étudier qu'elles seraient les prérogatives associées (ce rang existe déjà dans dokuwiki mais nous ne l'utilisons pas à date <|> susciter => suggestions : ['suscitée', 'suscitées', 'suscités', 'suscité']
108 Mot inconnu : dokuwiki [[308:316]] => Il s'agit de mieux expliquer en quoi consiste le boulot d'un admin de la doc afin de peut être susciter des vocations. Il pourrait être intéressant au passage de creuser la notion de modérateur qui a été proposée en réunion et d'étudier qu'elles seraient les prérogatives associées (ce rang existe déjà dans dokuwiki mais nous ne l'utilisons pas à date <|> dokuwiki
108 Si « mais » est la conjonction de coordination, une virgule est souhaitable si elle introduit une nouvelle proposition. [[316:321]] => Il s'agit de mieux expliquer en quoi consiste le boulot d'un admin de la doc afin de peut être susciter des vocations. Il pourrait être intéressant au passage de creuser la notion de modérateur qui a été proposée en réunion et d'étudier qu'elles seraient les prérogatives associées (ce rang existe déjà dans dokuwiki mais nous ne l'utilisons pas à date <|>  mais => suggestions : [', mais']

117 Mot inconnu : dokuwiki [[17:25]] => ==== Mise à jour dokuwiki ==== <|> dokuwiki

118 Mot inconnu : dokuwiki [[73:81]] => Il s'agissait d'opérer la mise à jour vers la version la plus récente de dokuwiki. Ce chantier a déjà été mené à bien. <|> dokuwiki

120 Mot inconnu : Responsive [[5:15]] => ==== Responsive design ==== <|> responsive

121 Mot inconnu : dokuwiki [[147:155]] => On souhaite que la présentation du wiki s'adapte automatiquement en fonction de la taille de l'écran de l'utilisateur. Avec la dernière version de dokuwiki, le thème par défaut est responsive, mais pas le thème actuel du wiki. Voir la page [[utilisateurs:aldian:chantier_responsive_design|Chantier Responsive Design]] pour plus d'infos <|> dokuwiki
121 Mot inconnu : responsive [[181:191]] => On souhaite que la présentation du wiki s'adapte automatiquement en fonction de la taille de l'écran de l'utilisateur. Avec la dernière version de dokuwiki, le thème par défaut est responsive, mais pas le thème actuel du wiki. Voir la page [[utilisateurs:aldian:chantier_responsive_design|Chantier Responsive Design]] pour plus d'infos <|> responsive
121 Mot inconnu : chantier_responsive_design [[262:288]] => On souhaite que la présentation du wiki s'adapte automatiquement en fonction de la taille de l'écran de l'utilisateur. Avec la dernière version de dokuwiki, le thème par défaut est responsive, mais pas le thème actuel du wiki. Voir la page [[utilisateurs:aldian:chantier_responsive_design|Chantier Responsive Design]] pour plus d'infos <|> chantier_responsive_design
121 Mot inconnu : Responsive [[298:308]] => On souhaite que la présentation du wiki s'adapte automatiquement en fonction de la taille de l'écran de l'utilisateur. Avec la dernière version de dokuwiki, le thème par défaut est responsive, mais pas le thème actuel du wiki. Voir la page [[utilisateurs:aldian:chantier_responsive_design|Chantier Responsive Design]] pour plus d'infos <|> responsive
124 Mot inconnu : priorisation_chantiers [[55:77]] => En coordination avec le chantier [[utilisateurs:aldian:priorisation_chantiers#lister_les_ressources_externes_sur_ubuntu|Lister les ressources externes sur Ubuntu]]. L'idée est d'avoir un moteur de recherche interne qui indexe aussi bien le wiki, le forum, et des sites externes comportant des ressources francophones sur l'écosystème Linux, et qu'il soit possible de rechercher dans tous ces supports en même temps. <|> priorisation_chantiers
