<!DOCTYPE html>
<html xmlns="http://www.w3.org/1999/xhtml" xml:lang="fr"
  lang="fr" dir="ltr" class="no-js">
<head>
  <meta charset="UTF-8" />
  <meta http-equiv="X-UA-Compatible" content="IE=edge" />
  <title>evenements:2011_08_30_reunion_association_odj [Wiki ubuntu-fr]</title>
  <script>(function(H){H.className=H.className.replace(/\bno-js\b/,'js')})(document.documentElement)</script>
  <meta name="viewport" content="width=device-width,initial-scale=1" />
  <link rel="shortcut icon" href="/_media/favicon.ico" />
<link rel="apple-touch-icon" href="/lib/tpl/bootstrap3/images/apple-touch-icon.png" />
    <meta name="generator" content="DokuWiki"/>
<meta name="robots" content="index,follow"/>
<meta name="keywords" content="evenements,2011 08 30 reunion association odj"/>
<link type="text/css" rel="stylesheet" href="/lib/tpl/bootstrap3/assets/fonts/united.fonts.css"/>
<link type="text/css" rel="stylesheet" href="/lib/tpl/bootstrap3/assets/font-awesome/css/font-awesome.min.css"/>
<link type="text/css" rel="stylesheet" href="/lib/tpl/bootstrap3/assets/bootstrap/united/bootstrap.min.css"/>
<link rel="search" type="application/opensearchdescription+xml" href="/lib/exe/opensearch.php" title="Wiki ubuntu-fr"/>
<link rel="start" href="/"/>
<link rel="contents" href="/evenements/2011_08_30_reunion_association_odj?do=index" title="Plan du site"/>
<link rel="manifest" href="/lib/exe/manifest.php"/>
<link rel="alternate" type="application/rss+xml" title="Derniers changements" href="/feed.php"/>
<link rel="alternate" type="application/rss+xml" title="Catégorie courante" href="/feed.php?mode=list&amp;ns=evenements"/>
<link rel="alternate" type="text/html" title="HTML brut" href="/_export/xhtml/evenements/2011_08_30_reunion_association_odj"/>
<link rel="alternate" type="text/plain" title="Wiki balise" href="/_export/raw/evenements/2011_08_30_reunion_association_odj"/>
<link rel="canonical" href="http://doc.ubuntu-fr.org/evenements/2011_08_30_reunion_association_odj"/>
<link rel="stylesheet" type="text/css" href="/lib/exe/css.php?t=bootstrap3&amp;tseed=b4a19b95bb4d08daf02b6dd52d7e6abc"/>
<!--[if gte IE 9]><!-->
<script type="text/javascript">/*<![CDATA[*/var NS='evenements';var JSINFO = {"bootstrap3":{"mode":"show","toc":[],"config":{"collapsibleSections":0,"fixedTopNavbar":1,"showSemanticPopup":0,"sidebarOnNavbar":0,"tagsOnTop":1,"tocAffix":1,"tocCollapseOnScroll":1,"tocCollapsed":0,"tocLayout":"default","useAnchorJS":1}},"id":"evenements:2011_08_30_reunion_association_odj","namespace":"evenements","ACT":"show","useHeadingNavigation":0,"useHeadingContent":0};
/*!]]>*/</script>
<script type="text/javascript" charset="utf-8" src="/lib/exe/jquery.php?tseed=23f888679b4f1dc26eef34902aca964f"></script>
<script type="text/javascript" charset="utf-8" src="/lib/exe/js.php?t=bootstrap3&amp;tseed=b4a19b95bb4d08daf02b6dd52d7e6abc"></script>
<script type="text/javascript" src="/lib/tpl/bootstrap3/assets/bootstrap/js/bootstrap.min.js"></script>
<script type="text/javascript" src="/lib/tpl/bootstrap3/assets/anchorjs/anchor.min.js"></script>
<script type="text/javascript" src="/lib/tpl/bootstrap3/assets/typeahead/bootstrap3-typeahead.min.js"></script>
<!--<![endif]-->
<style type="text/css">@media screen { body { margin-top: 70px; }  #dw__toc.affix { top: 60px; position: fixed !important; }  #dw__toc .nav .nav .nav { display: none; } }</style>
    <!--[if lt IE 9]>
  <script type="text/javascript" src="https://oss.maxcdn.com/html5shiv/3.7.2/html5shiv.min.js"></script>
  <script type="text/javascript" src="https://oss.maxcdn.com/respond/1.4.2/respond.min.js"></script>
  <![endif]-->
</head>
<body class="united dokuwiki mode_show tpl_bootstrap3 dw-page-on-panel" data-page-id="evenements:2011_08_30_reunion_association_odj">

  <header id="dokuwiki__header" class="dokuwiki container">
    <nav id="dw__navbar" class="navbar navbar-fixed-top navbar-default" role="navigation">

  <div class="container">

    <div class="navbar-header">

      <button class="navbar-toggle" type="button" data-toggle="collapse" data-target=".navbar-collapse">
        <span class="icon-bar"></span>
        <span class="icon-bar"></span>
        <span class="icon-bar"></span>
      </button>

      <a href="/accueil"  accesskey="h" title="[H]" class="navbar-brand"><span class="uf uf-cof" id="dw__accueil" style="font-size: 35px;" ></span> <span id="dw__title" style="margin-top:-5px">Wiki ubuntu-fr<span id="dw__tagline">La Documentation francophone</span></span></a>
    </div>

    <div class="collapse navbar-collapse">

      
      <ul class="nav navbar-nav">
        <li>
          <a href="//ubuntu-fr.org/" ><i class="fa fa-2x fa-fw fa-home"></i><span> Accueil</span></a>        </li>
        <li>
          <a href="//forum.ubuntu-fr.org/" ><i class="fa fa-2x fa-fw fa-comments"></i><span> Forum</span></a>        </li>
        <li>
          <a href="//planet.ubuntu-fr.org/" ><i class="fa fa-2x fa-fw fa-globe"></i><span> Planet</span></a>        </li>
      </ul>

            
      
      <div class="navbar-right" id="dw__navbar_items">

        <form action="//forum.ubuntu-fr.org/search_ubuntufr.php" accept-charset="utf-8" class="navbar-form navbar-left search" id="dw__search" method="get" role="search"><div class="no"><input id="qsearch" autocomplete="off" type="search" placeholder="Rechercher" accesskey="f" name="q" class="form-control" title="[F]" /><button type="submit" title="Rechercher"><i class="fa fa-fw fa-search"></i></button><input type="hidden" name="do" value="search" /><input type="hidden" name="tsearch" value="wiki" /></div></form>
        
<ul class="nav navbar-nav dw-action-icon" id="dw__tools">


  <li class="dropdown">

    <a href="" class="dropdown-toggle" data-target="#" data-toggle="dropdown" title="" role="button" aria-haspopup="true" aria-expanded="false">
      <i class="fa fa-2x fa-fw fa-wrench"></i> <span class="hidden-lg hidden-md hidden-sm">Outils</span> <span class="caret"></span>
    </a>

    <ul class="dropdown-menu tools" role="menu">
    
      <li class="dropdown-header">
        <i class="fa fa-fw fa-cubes"></i> Outils du site      </li>
      <li><a href="/evenements/2011_08_30_reunion_association_odj?do=recent"  class="action recent" accesskey="r" rel="nofollow" title="Derniers changements [R]">Derniers changements</a></li><li><a href="/evenements/2011_08_30_reunion_association_odj?do=media&amp;ns=evenements"  class="action media" rel="nofollow" title="Gestionnaire Multimédia">Gestionnaire Multimédia</a></li><li><a href="/evenements/2011_08_30_reunion_association_odj?do=index"  class="action index" accesskey="x" rel="nofollow" title="Plan du site [X]">Plan du site</a></li>
            <li class="divider" role="separator"></li>
      
    
      <li class="dropdown-header">
        <i class="fa fa-fw fa-file"></i> Outils de la page      </li>
      <li><a href="/evenements/2011_08_30_reunion_association_odj?do=edit"  class="action source" accesskey="v" rel="nofollow" title="Afficher le texte source [V]">Modifier cette page</a></li><li><a href="/evenements/2011_08_30_reunion_association_odj?do=revisions"  class="action revs" accesskey="o" rel="nofollow" title="Anciennes révisions [O]">Anciennes révisions</a></li><li><a href="/evenements/2011_08_30_reunion_association_odj?do=backlink"  class="action backlink" rel="nofollow" title="Liens de retour">Liens de retour</a></li><li><a href="#dokuwiki__top"  class="action top" accesskey="t" rel="nofollow" title="Haut de page [T]">Haut de page</a></li>
      
        </ul>
  </li>


</ul>


        <ul class="nav navbar-nav">

          
          
                    <li>
            <span class="dw__actions dw-action-icon">
              <a href="/evenements/2011_08_30_reunion_association_odj?do=login&amp;sectok="  class="action btn btn-default navbar-btn login" rel="nofollow" title="S&#039;identifier"><span class="">S'identifier</span></a>            </span>
          </li>
          
        </ul>

        
        

      </div>

    </div>
  </div>
</nav>
  </header>

  <div id="dokuwiki__top" class="dokuwiki container">

    <div id="dokuwiki__pageheader">

      
      
      <p class="pageId text-right small">
        <span class="label label-primary">evenements:2011_08_30_reunion_association_odj</span>      </p>

      <div id="dw__msgarea" class="small">
              </div>

    </div>

    <main class="main row" role="main">

      
      <article id="dokuwiki__content" class="container" itemscope itemtype="http://schema.org/Article" itemref="dw__license">

        
<nav id="dw__pagetools" class="hidden-print">
  <div class="tools panel panel-default pull-right ">
    <ul class="nav nav-stacked nav-pills">
      <li><a href="/evenements/2011_08_30_reunion_association_odj?do=edit"  class="action text-muted source" accesskey="v" rel="nofollow" title="Afficher le texte source [V]"><i class="fa fa-fw fa-pencil-square-o"></i><span class="sr-only"> Modifier cette page</span></a></li><li><a href="/evenements/2011_08_30_reunion_association_odj?do=revisions"  class="action text-muted revs" accesskey="o" rel="nofollow" title="Anciennes révisions [O]"><i class="fa fa-fw fa-clock-o"></i><span class="sr-only"> </span></a></li><li><a href="/evenements/2011_08_30_reunion_association_odj?do=backlink"  class="action text-muted backlink" rel="nofollow" title="Liens de retour"><i class="fa fa-fw fa-link"></i><span class="sr-only"> Liens de retour</span></a></li>    </ul>
  </div>
</nav>

        <div class="panel panel-default" itemprop="articleBody">
          <div class="page panel-body">

            <div class="dw-content-page "><div class="dw-toc hidden-print"><script>JSINFO.bootstrap3.toc = [{"link":"#ordre_du_jour","title":"Ordre du jour","level":1},{"link":"#vos_remarques","title":"Vos remarques","level":1},{"link":"#log_irc","title":"Log IRC","level":1}];</script>
<!-- TOC START -->
<nav id="dw__toc" role="navigation" class="toc-panel panel panel-default small">
<h6 data-toggle="collapse" data-target="#dw__toc .toc-body" title="Table des matières" class="panel-heading toc-title"><i class="fa fa-fw fa-th-list"></i> <span>Table des matières</span> <i class="caret"></i></h6>
<div class="panel-body  toc-body collapse in">

<ul class="nav toc">
<li class="level1"><a href="#ordre_du_jour">Ordre du jour</a></li>
<li class="level1"><a href="#vos_remarques">Vos remarques</a></li>
<li class="level1"><a href="#log_irc">Log IRC</a></li>
</ul>

</div>
</nav>
<!-- TOC END -->
</div><!-- CONTENT --><div class="dw-content">
<h1 class="sectionedit1 page-header" id="reunion_du_30_aout_2011">Réunion du 30 août 2011</h1>
<div class="level1">

<p>
<br/>
Lieu: salon <abbr title="Internet Relay Chat">IRC</abbr> #ubuntu-fr-meeting <br/>

Heure : 21h00 (CEST)<br/>

Durée : 1h
</p>
<div class="noteclassic">Merci de rajouter les éléments que vous voulez voir à l&#039;ordre du jour suivi de votre Surnom pour que l&#039;on sache qui va faire l&#039;exposé.
<p>
Si vous ne pouvez pas être présent, merci de noter vos remarques en bas de cette page. Vous pouvez également y mettre des éléments pour support à consulter pendant la réunion.
</p>

</div>
</div>

<h2 class="sectionedit2 page-header" id="ordre_du_jour">Ordre du jour</h2>
<div class="level2">
<ul class=" fix-media-list-overlap">
<li class="level1 node"><div class="li"> Point sur les projets de l&#039;été</div>
<ul class=" fix-media-list-overlap">
<li class="level2"><div class="li"> sites (olive)</div>
</li>
<li class="level2"><div class="li"> goodies</div>
</li>
<li class="level2"><div class="li"> uwn (Ubuntu Weekly News)(Lettre Hebdo Ubuntu)</div>
</li>
</ul>
</li>
<li class="level1 node"><div class="li"> Bilan des derniers événements</div>
<ul class=" fix-media-list-overlap">
<li class="level2"><div class="li"> Premier Samedi du libre à Paris</div>
</li>
<li class="level2"><div class="li"> Pause Ubuntu / Pique nique</div>
</li>
<li class="level2"><div class="li"> RMLL, (kanor)</div>
</li>
<li class="level2"><div class="li"> Festival des Vieilles Charrues (olive)</div>
</li>
</ul>
</li>
<li class="level1 node"><div class="li"> Prochains évènements</div>
<ul class=" fix-media-list-overlap">
<li class="level2"><div class="li"> Premier Samedi du libre à Paris (kanor)</div>
</li>
<li class="level2"><div class="li"> Braderie de Lille (olive)</div>
</li>
<li class="level2"><div class="li"> Global Jam ?</div>
</li>
</ul>
</li>
<li class="level1"><div class="li"> Le point sur les membres ubuntu-fr</div>
</li>
<li class="level1"><div class="li"> Le point sur la répartition des actions</div>
</li>
</ul>

</div>

<h2 class="sectionedit3 page-header" id="vos_remarques">Vos remarques</h2>
<div class="level2">

<p>
(n&#039;hésitez pas à proposer d&#039;autres éléments à l&#039;ordre du jour ici, et soyez présent pour exposer ces points complémentaires)
</p>

</div>

<h2 class="sectionedit4 page-header" id="log_irc">Log IRC</h2>
<div class="level2">
<pre class="file">21:00:58 &lt;olive&gt;	bon, bah début de la réunion bimestrielle
21:01:47 &lt;olive&gt;	merci de votre présence, déjà :)
21:02:15 &lt;olive&gt;	le modeste ordre du jour est là : http://wiki.ubuntu-fr.org/evenements/2011_08_30_reunion_association_odj
21:02:34 &lt;cm-t&gt;		bonsoir :)
21:02:46 &lt;Cytheria&gt;	bonsoir ! :)
21:03:17 &lt;olive&gt;	il semble adapté de parler de ce qui s&#039;est passé depuis la dernière réunion
21:03:22 &lt;huats&gt;	Hello
21:03:33 &lt;olive&gt;	à savoir : l&#039;été. (même si ça ressemblait à une autre saison)
21:03:38 &lt;huats&gt;	désolé pour le retard... mais mon fils voulait manger son yaourt tout seul :(
21:03:53 &lt;olive&gt;	huats: sans le partager ?
21:04:15 &lt;huats&gt;	ben à 18 mois c&#039;est compliqué et tu en met partout... et il faut nettoyer...
21:04:17 &lt;huats&gt;	bref
21:04:18 &lt;huats&gt;	:)
21:04:44 &lt;olive&gt;	il partage avec la moquette, c&#039;est un début.
21:04:53 &lt;huats&gt;	merci olive d&#039;avoir lancé la réunion
21:05:08 &lt;olive&gt;	alors, cet été, le gosse du prez a tenté de grandir à coup de yahourt
21:05:11 &lt;olive&gt;	des questions ?
21:05:19 &lt;spineaker&gt;	à quoi le yahourt ?
21:05:26 &lt;huats&gt;	On commence donc par le point sur les actions de l&#039;été depuis la dernière réunion
21:05:37 &lt;huats&gt;	(non je ne vais pas épiloguer)
21:06:03 &lt;huats&gt;	olive,  tu  commences par nous parler des sites ?
21:06:26 &lt;olive&gt;	alors oui
21:06:46 &lt;olive&gt;	(j&#039;ai rien préparé)
21:06:53 &lt;snip`&gt;	(Salut.)
21:07:00 &lt;olive&gt;	ça tombe bien que snip soit arrivé :)
21:07:01 &lt;huats&gt;	ben snip`va pourvoir t&#039;aider on parle de l&#039;avancement des sites
21:07:02 &lt;huats&gt;	:)
21:07:24 &lt;huats&gt;	par exemple un bilan des stages ? (rapide bien sur)
21:07:38 &lt;olive&gt;	donc comme certains ont pu en entendre parler, ubuntu-fr a accueilli deux stagiaires cet été
21:08:16 &lt;olive&gt;	à savoir snip et linkmauve. j&#039;encadrais le stage avec quesh
21:08:40 &lt;olive&gt;	le sujet du stage, c&#039;était développer plusieurs choses qui manquent à ubuntu-fr.org
21:09:21 &lt;olive&gt;	à savoir un SSO, la carte des utilisateurs, et heu...
21:09:40 &lt;olive&gt;	snip, tu continues ? :)
21:10:40 &lt;huats&gt;	est ce que des choses ont été déployées ?
21:10:49 &lt;huats&gt;	(au moins en test)
21:10:52 &lt;olive&gt;	soyez rassurés, les stagiaires ont rédigé un rapport de stage qui sera prochainement envoyé à la liste de discussions webdev (et admins)
21:11:30 &lt;olive&gt;	non, rien n&#039;a été mis en production
21:11:38 &lt;olive&gt;	ce n&#039;était pas prévu par le stage :)
21:11:51 &lt;huats&gt;	(c&#039;était une question pour faire avancer la réunion)
21:12:10 &lt;McPeter&gt;	(hello)
21:12:14 &lt;olive&gt;	(c&#039;était une réponse dans le même but)
21:12:30 &lt;huats&gt;	des questions là dessus ?
21:12:38 &lt;huats&gt;	sinon on avance
21:12:39 &lt;spineaker&gt;	ça devrait arriver en prod quand du coup ?
21:12:53 &lt;snip`&gt;	Désolé. Il y a aussi eu le travail sur le Planet.
21:12:55 &lt;olive&gt;	le produit de ces stages est sur le launchpad
21:13:11 &lt;snip`&gt;	Et un peu sur seeks.
21:13:16 &lt;olive&gt;	en effet, le nouveau planet (en prod) est un des fruits du stage
21:13:21 &lt;huats&gt;	olive, donc on pourra se baser dessus pour continuer
21:13:22 &lt;cm-t&gt;		c&#039;est trop bien seeks :)
21:13:30 &lt;huats&gt;	ok
21:13:37 &lt;snip`&gt;	En effet, un rapport de stage (déjà écrit) devrait être envoyé rapidement.
21:13:50 &lt;huats&gt;	Bon on continue (pour mémoire cette réunion doit être courte environ 1h)
21:14:04 &lt;snip`&gt;	spineaker: Pour la mise en prod, je ne sais pas.
21:14:04 &lt;huats&gt;	pour ceux qui sont intéressés : inscrivez vous  la liste ebdev
21:14:07 &lt;huats&gt;	webdev
21:14:12 &lt;olive&gt;	pour répondre à spineaker, il n&#039;y a pas de calendrier, mais tout me semble prodable avant 2012.
21:14:14 &lt;huats&gt;	et participez
21:14:19 &lt;olive&gt;	(pour compter large)
21:14:33 &lt;spineaker&gt;	oki :)
21:14:44 &lt;olive&gt;	passons donc à la suite.
**************************************************************************
21:15:15 &lt;huats&gt;	LA SUITE : les goodies
**************************************************************************
21:15:40 &lt;huats&gt;	comme pour toute release ubuntu-fr réalise des goodies (nouveauté/mise à jour)
21:16:17 &lt;huats&gt;	les &quot;études&quot; ont commencées, des discussions entammées. On a eu un design de proposé par Julie (notre talentueuse graphiste)
21:16:22 &lt;huats&gt;	et donc ça va avancer
21:16:35 &lt;huats&gt;	ça a été un peu bloqué par un manque de participation (moi le premier)
21:16:47 &lt;samuncle&gt;	je peux voir le design ?
21:17:04 &lt;huats&gt;	(enfin disons qu&#039;on en reparlera dans le dernier point de l&#039;odj)
21:17:20 &lt;huats&gt;	samuncle, donne moi ton mail en privé et je te ferais passer les propositions
21:17:27 &lt;olive&gt;	on a eu un nouveau modèle de stickers (distribués aux RMLL et Vieilles Charrues). quelqu&#039;un a une remarque à ce sujet ? (pour savoir si on relance une large production)
21:17:52 &lt;samuncle&gt;	les stickers alus ?
21:17:55 &lt;spineaker&gt;	non
21:18:00 &lt;spineaker&gt;	les blancs
21:18:16 &lt;samuncle&gt;	a priori rien a dire
21:18:26 &lt;cm-t&gt;		toujour
21:18:34 &lt;cm-t&gt;		toujours rien de prévu pour une plaquette ?
21:18:52 &lt;McPeter&gt;	juste pour infos ? y&#039;a des retours (autre que l&#039;up de paris) pour les &quot;boites&quot; ?
21:19:05 &lt;huats&gt;	plaquette cm-t ?
21:19:06 &lt;olive&gt;	rien de prévu pour une plaquette, juste des discussions sans itération depuis plusieurs mois
21:19:13 &lt;olive&gt;	(plaquette de stickers)
21:19:24 &lt;cm-t&gt;		( style ubuntu.com)
21:19:34 &lt;olive&gt;	McPeter: pas de retour à ma connaissance
21:20:31 &lt;YoBoY&gt;	les boites ?
21:20:40 &lt;YoBoY&gt;	on les a vendu ailleurs ?
21:21:14 &lt;McPeter&gt;	YoBoY, ben justement .. je demande :|
21:21:32 &lt;YoBoY&gt;	je croyais qu&#039;on avait tout écoulé à la party
21:21:33 &lt;McPeter&gt;	vu qu&#039;il en restait
21:21:38 &lt;McPeter&gt;	ah ? o_O
21:21:43 &lt;YoBoY&gt;	je sais pas où c&#039;est passé alors
21:21:47 &lt;McPeter&gt;	:(
21:21:58 &lt;YoBoY&gt;	je les ai pas vu arriver et pas vu partir ^^
21:22:01 &lt;McPeter&gt;	c&#039;est kinouchou qui a récupéré tout ça
21:22:03 &lt;YoBoY&gt;	passons
21:23:16 &lt;huats&gt;	ok donc
**************************************************************************
21:23:24 &lt;huats&gt;	LA SUITE: UWN
**************************************************************************
21:23:32 &lt;snip`&gt;	UWN ?
21:23:39 &lt;huats&gt;	c&#039;est à dire suivre la relance de la Ubuntu Weekly News
21:23:56 &lt;huats&gt;	et sa traduction la LHU (Lettre Hebdo Ubuntu)
21:24:14 &lt;cm-t&gt;		il y a déjà un groupe de travail formé ?
21:24:24 &lt;huats&gt;	lors de la dernière réunion j&#039;avais pris en action de me mettre en relation avec des anciens pour justement relancert tout ça
21:24:35 &lt;huats&gt;	j&#039;ai eu 2 personnes qui m&#039;ont contacté pour participer (des nouveaux)
21:24:40 &lt;spineaker&gt;	j&#039;avais envoyé un mail en tant que volontaire, pas eu de news depuis
21:24:42 &lt;huats&gt;	j&#039;ai commencé à parler à des anciens
21:24:54 &lt;huats&gt;	oui je sais spineaker j&#039;ai gardé ça...
21:25:20 &lt;huats&gt;	je dois encore joindre 1personne
21:25:27 &lt;huats&gt;	pour essayer de coordonner ça
21:25:36 &lt;huats&gt;	et je vais proposer une réunion d&#039;orga avec tout le monde
21:25:54 &lt;huats&gt;	je pense vraiment qu&#039;avec un etherpad la trad peut se passer super bien (mieux qu&#039;avant en tous cas)
21:26:52 &lt;huats&gt;	bref ça n&#039;a pas vraiment avancé...
21:26:56 &lt;huats&gt;	mais u peu
21:26:59 &lt;huats&gt;	donc
21:27:13 &lt;huats&gt;	je meremet cette action et je vais lancer des mails dans les 2 semaines pour ça
21:27:56 &lt;huats&gt;	des questions ? des remarques ? (bon on peut me fouetter de ne pas avoir asez avancé mais un peu plus productif ce sera mieux :))
21:28:25 &lt;snip`&gt;	Elle sera publiée où cette traduction ?
21:29:36 &lt;huats&gt;	la traduction ? à la base (il y a 3 ans je pense) l&#039;idée était de la publier sur le www
21:29:47 &lt;huats&gt;	ça serait l&#039;occasion de dynamiser ça
21:29:55 &lt;huats&gt;	mais bon c&#039;est LARGEMENT ouvert à discussion
21:30:46 &lt;huats&gt;	et même plutot c&#039;est juste une idée maintenant...
21:31:09 &lt;huats&gt;	bon pas d&#039;autres questions?
**************************************************************************
21:31:23 &lt;huats&gt;	LA SUITE : Bilan des derniers évènements
**************************************************************************
21:31:24 &lt;olive&gt;	je pense que le www est approprié
21:31:42 &lt;huats&gt;	Premier Samedi du Libre : qqn pour en parler ?
21:32:16 &lt;cm-t&gt;		j&#039;ai raté le dernoer et je rate le prochain :/
21:32:19 &lt;olive&gt;	personne ne s&#039;est dénoncé tout à l&#039;heure, en tout cas
21:32:31 &lt;olive&gt;	et j&#039;ai raté les 2 ou 3 derniers
21:32:50 &lt;huats&gt;	bon alors
21:32:51 &lt;olive&gt;	a priori, y a toujours besoin de bénévoles
21:33:02 &lt;huats&gt;	ok
21:33:07 &lt;Cytheria&gt;	je serais là à la prochaine :)
21:33:16 &lt;olive&gt;	est-ce que quelqu&#039;un qui nous lit, qui est parisien, n&#039;a jamais osé participé à un PSL ?
21:33:25 &lt;olive&gt;	participer*
21:33:26 &lt;huats&gt;	Cytheria, ben tu pourras faire le CR sur le prochain :)
21:33:35 &lt;Cytheria&gt;	huats: pas de souci :)
21:34:10 &lt;McPeter&gt;	:&#039;(
21:34:18 &lt;huats&gt;	olive, peut etre que faire une annonce (blog) sur le planet pourrait ider à faire venir des nouveaux ?
21:34:32 &lt;huats&gt;	(juste une idée)
21:34:36 &lt;Cytheria&gt;	McPeter ?
21:34:37 &lt;McPeter&gt;	surtout pas louiz hein
21:34:46 &lt;olive&gt;	huats: on a déjà essayé, ça n&#039;a pas donné grand chose
21:35:11 &lt;McPeter&gt;	Cytheria, je fais la gueule parceque je pourrais jamais participer au PSL
21:35:13 &lt;huats&gt;	olive, oui je me doute mais une fois de temps en temps (style 10 mois) ça peut toujours amener 1 personne :)
21:35:14 &lt;olive&gt;	McPeter: commence pas :)
21:35:18 &lt;McPeter&gt;	olive, :)
21:35:23 &lt;Cytheria&gt;	McPeter: pv :)
21:35:41 &lt;huats&gt;	McPeter, tu fais pas d&#039;effort même moi je suis déjà venu (et Théo mon fils aussi)
21:35:46 &lt;YoBoY&gt;	pour les psl de juillet aout, rien à dire, toujours un manque de bénévoles, le public est toujours là lui
21:35:48 &lt;olive&gt;	à mon avis, il faut un ou plusieurs animateurs, qui communiquent autour de ce RDV, qui le dynamise un peu
21:35:57 &lt;McPeter&gt;	huats, -__-
21:36:08 &lt;huats&gt;	ok merci YoBoY et olive
21:36:13 &lt;cm-t&gt;		test
21:36:15 &lt;olive&gt;	(comme pour toutes les activités de ubuntu-fr, notez)
21:36:18 &lt;McPeter&gt;	huats, ☭☠@⎈⁂㌶☣⚡☠ 
21:36:21 &lt;spineaker&gt;	McPeter, c&#039;est qu&#039;une question de volonté pour participer hein :)
21:36:31 &lt;cm-t&gt;		arf j&#039;écris dans la mauvaise fenetre depuis t&#039;a l&#039;heure
21:36:46 &lt;YoBoY&gt;	d&#039;ailleurs celui de ce samedi risque d&#039;être encore pire au niveau manque de bénévoles
21:36:48 &lt;McPeter&gt;	non mais j&#039;ai pas (encore) envie de divorcer hein
21:36:54 &lt;McPeter&gt;	m&#039;en suis déjà tapé un de divorce
21:37:17 &lt;huats&gt;	YoBoY, ça vaut le coup de tenter un appel à bénévole ?
21:37:33 &lt;McPeter&gt;	et c&#039;est pas l&#039;envie qui me manque 
21:37:39 &lt;McPeter&gt;	(de venir)
21:37:44 &lt;cm-t&gt;		je suis partant pour cette animation autour des événements, même si je rate ce week-end
21:37:47 &lt;Ool&gt;		de divorser oui noté :)
21:37:50 &lt;kanor&gt;	ça coûte pas chére de faire un appel au bénévole
21:37:52 &lt;McPeter&gt;	rofl
21:38:11 &lt;YoBoY&gt;	huats: ça en fera un de plus, au pire ça sera un rappel que le psl est toujours là
21:38:21 &lt;aldian&gt;	ben oui au pire yaura pas de réponse et puis c&#039;est tout
21:38:28 &lt;olive&gt;	STOP ! tous à vos surligneurs ! cm-t veut animer les PSL !
21:38:39 &lt;cm-t&gt;		:D
21:38:41 &lt;huats&gt;	cm-t, parfait !
21:38:41 &lt;Cytheria&gt;	x)
21:38:52 &lt;YoBoY&gt;	olive: pire, il a écrit &quot;autour des événements&quot; c&#039;est encore plus large :D
21:38:55 &lt;cm-t&gt;		enfin, a part celui qui arrive siouplait
21:38:59 &lt;spineaker&gt;	c&#039;est pas parinux les psl ?
21:39:00 &lt;Cytheria&gt;	Vous entendez quoi par &quot;animer&quot; ?
21:39:04 *	spineaker →[]
21:39:15 &lt;olive&gt;	McPeter: lâche ce surligneur jaune fluo. ça marche pas sur les LCD.
21:39:16 &lt;YoBoY&gt;	Cytheria: trouver des gens, faire la pub, dynamiser l&#039;équipe qui viendra
21:39:25 &lt;YoBoY&gt;	spineaker: parinux et consors
21:39:26 &lt;McPeter&gt;	Cytheria, avec un pompom et des oreilels de lapin quoi
21:39:31 &lt;McPeter&gt;	olive, rofl
21:39:37 &lt;McPeter&gt;	olive, j&#039;ai que des CRT
21:39:38 &lt;McPeter&gt;	tss
21:39:52 &lt;Cytheria&gt;	McPeter: Rho, moi qui voulait être en chat... c&#039;est dommage !
21:40:55 &lt;olive&gt;	spineaker: les PSL, ce n&#039;est pas le bébé de parinux. ils en sont responsable, ils co-assurent leur continuité
21:41:18 &lt;huats&gt;	cm-t, laisse moi ton mail en privé on va te contacter après la réunion pour voir comment tu peux aider à la gestion
21:41:19 &lt;huats&gt;	:)
21:41:23 &lt;huats&gt;	(de PSL)
21:41:27 &lt;cm-t&gt;		ok
21:41:33 &lt;huats&gt;	cm-t, tu as un accès au planet ?
21:41:34 &lt;olive&gt;	(des évènements)
21:41:47 &lt;cm-t&gt;		huats: nop
21:41:48 &lt;huats&gt;	jene sais pas si tu peux poster dessus je veux dire
21:42:04 &lt;huats&gt;	ok bon je te propose que tu réalises un article et on se débrouillera pour le passer...
21:42:05 &lt;YoBoY&gt;	il peut utilise up.org pour poster sur le planet au pire...
21:42:32 &lt;poupoul2&gt;	C&#039;est aussi ce qui me paraît le plus simple
21:42:49 &lt;huats&gt;	mais si tu peux le faire rapidement ce serait bien histoire de ramener des gens pour ce samedi :)
**************************************************************************
21:43:51 &lt;huats&gt;	LA SUITE : Pause Ubuntu / Pique Nique
**************************************************************************
21:43:51 &lt;olive&gt;	cm-t: si t&#039;as pas accès en écriture à ubuntu-party.org, tu ping yoboy ou moi en query :)
21:44:14 &lt;olive&gt;	(ceci dit, je pense que l&#039;animation ne se limite pas à de la communication web)
21:44:19 &lt;huats&gt;	YoBoY ou olive c&#039;est vous qui pouvez en parler ? (c&#039;est juste une question)
21:44:33 &lt;huats&gt;	(on est d&#039;accord pour l&#039;animation mais là c&#039;est une mesure &quot;urgente&quot;)
21:44:39 *	cm-t je suis d&#039;accord
21:44:53 &lt;cm-t&gt;		oups   /me *EST*
21:44:56 &lt;olive&gt;	je n&#039;ai participé qu&#039;à une petite pause ubuntu, je n&#039;ai rien à en dire, si ce n&#039;est que c&#039;est cool.
21:45:27 &lt;YoBoY&gt;	alors cet été, juillet surtout, on a fait des pauses éclairs
21:45:34 &lt;olive&gt;	cm-t: un animateur qui sait pas faire de l&#039;irc, c&#039;est paradoxalement bon signe :)
21:45:43 &lt;YoBoY&gt;	on préviens les gens avec moins de 48h et on compte les présents :D
21:45:59 &lt;YoBoY&gt;	c&#039;était sympa :)
21:46:05 &lt;olive&gt;	et on compte les chopes vides
21:46:09 &lt;YoBoY&gt;	aussi
21:46:25 &lt;huats&gt;	olive, chopes vidées tu veux dire non ?
21:46:25 &lt;YoBoY&gt;	me semble qu&#039;on a fait un pique nique aussi mais je sais plus quand :]
21:46:31 &lt;cm-t&gt;		les assiettes de frites vides aussi
21:46:40 &lt;olive&gt;	huats: oui, vides car vidées
21:46:43 &lt;huats&gt;	:)
21:46:51 &lt;huats&gt;	bon ça a l&#039;air bien sympa :)
21:47:00 &lt;huats&gt;	des questions / remarques ?
21:47:09 &lt;olive&gt;	sympa ! super transition vers les ML ! :)
**************************************************************************
21:47:21 &lt;huats&gt;	LA SUITE : les RMLL
**************************************************************************
21:47:26 &lt;huats&gt;	(pas de suite olive :))
21:47:32 &lt;olive&gt;	(zut, ça s&#039;enchaine pas bien)
21:47:37 &lt;olive&gt;	kanor: à toi
21:47:43 &lt;huats&gt;	je crois que c&#039;est kanor qui s&#039;en charge
21:47:43 &lt;huats&gt;	:)
21:47:43 &lt;snip`&gt;	(R*ML*L)
21:47:56 &lt;olive&gt;	:*
21:48:08 &lt;kanor&gt;	alors les rmll ce sont passé à strasbourgs
21:48:08 &lt;huats&gt;	kanor, ?
21:48:10 &lt;kanor&gt;	cette année
21:48:10 &lt;huats&gt;	:)
21:48:15 &lt;kanor&gt;	au début juillet
21:48:30 &lt;kanor&gt;	on a commencé par un week end grand public
21:48:34 &lt;olive&gt;	y a un s à strasbourgs ?
21:48:37 &lt;kanor&gt;	avec pas trop de public
21:48:39 &lt;olive&gt;	(pardon)
21:48:52 &lt;kanor&gt;	et le temps n&#039;était pas vraiment avec nous
21:49:09 &lt;olive&gt;	(il n&#039;était avec personne)
21:49:10 &lt;kanor&gt;	le reste de la semaine on a tenu un stand au village
21:49:29 &lt;kanor&gt;	on était 5 6 pour le tenir
21:49:51 &lt;kanor&gt;	on était bien équipé en goodie par rapport au autre stand
21:50:01 &lt;kanor&gt;	et avec une jolie déco
21:50:11 &lt;olive&gt;	vous teniez une boutique, quoi :)
21:50:15 &lt;kanor&gt;	voila
21:50:21 &lt;kanor&gt;	le supermarché ubuntu-fr
21:50:46 &lt;olive&gt;	avec des tables volées pour tripler le volume, encore cette année ?
21:51:06 &lt;kanor&gt;	on a accueillie aussi l&#039;assoc chtinux
21:51:22 &lt;olive&gt;	(pour leur voler la moitié de leur table)
21:51:28 &lt;kanor&gt;	(et tenu leur stand :) )
21:51:47 &lt;kanor&gt;	voila un bon rmll avec le super accueil de rmy
21:51:52 &lt;olive&gt;	méthode ubuntu-fr, approuvée depuis 6 ans
21:52:16 &lt;kanor&gt;	et avec didier en tueur de troll
21:52:20 &lt;huats&gt;	ok
21:52:56 &lt;huats&gt;	questions / remarques ?
21:52:57 &lt;kanor&gt;	si vous avez des questions ?
21:53:16 &lt;olive&gt;	y avait une install party ?
21:53:32 &lt;kanor&gt;	euh oui une petit au niveau de l&#039;accueil
21:53:34 &lt;olive&gt;	une salle d&#039;installations ubuntu, je veux dire
21:53:40 &lt;olive&gt;	ok
21:53:50 &lt;kanor&gt;	tenue par la team de quinper
21:53:58 &lt;kanor&gt;	toute distribution
21:53:59 &lt;olive&gt;	dac, parfait
21:54:27 &lt;huats&gt;	parfait
21:54:28 &lt;samuncle&gt;	kanor, ça c&#039;est plutôt bien passé à strasbourg non ?
21:54:38 &lt;kanor&gt;	oui
21:54:48 &lt;snip`&gt;	(on va dépasser l&#039;heure de réunion AMHA)
**************************************************************************
21:55:05 &lt;huats&gt;	LA SUITE: les vieilles charrues
**************************************************************************
21:55:10 &lt;huats&gt;	(olive)
21:55:20 &lt;olive&gt;	c&#039;est toi la vieille charrue !
21:55:23 &lt;olive&gt;	non mais.
21:55:28 &lt;huats&gt;	oui j&#039;avoue
21:55:44 &lt;olive&gt;	alors pareil, j&#039;ai rien préparé, freestyle
21:56:20 &lt;olive&gt;	on était une douzaine, pour assurer un webcafé Ubuntu à ce festival, pour la troisième année consécutive
21:57:00 &lt;olive&gt;	pour rappel, on fournit 12 postes en accès libre, sous ubuntu, avec un système multiseat maison
21:57:43 &lt;olive&gt;	c&#039;est selon moi une activité très importante d&#039;ubuntu-fr, aller vers le grand public
21:57:55 &lt;huats&gt;	oui je suis d&#039;accord
21:57:59 &lt;huats&gt;	(pour l&#039;activité)
21:58:22 &lt;olive&gt;	de plus, c&#039;est une activité très appréciée de la core team des Charrues
21:58:32 &lt;olive&gt;	(notamment le grand patron, fan d&#039;ubuntu)
21:59:00 &lt;huats&gt;	des questions / remarques ?
21:59:03 &lt;olive&gt;	on pourrait en parler beaucoup, mais la réunion a déjà duré 1h.
21:59:08 &lt;huats&gt;	olive les retours du public?
21:59:24 &lt;olive&gt;	toujours très positif
21:59:34 &lt;huats&gt;	ok
21:59:35 &lt;olive&gt;	jamais de &quot;c&#039;est quoi ce truc à deux balles&quot;
21:59:46 &lt;McPeter&gt;	olive, t&#039;aurais une photo du multiseat ?
21:59:52 &lt;McPeter&gt;	en &quot;situation&quot; ?
21:59:58 &lt;olive&gt;	oui et non
22:00:06 &lt;olive&gt;	on a plein de photos non publiées :)
22:00:13 &lt;olive&gt;	(c&#039;est notre spécialité)
22:00:24 &lt;McPeter&gt;	ah faut appeler louiz alors
22:00:26 *	McPeter fuit
22:00:27 &lt;olive&gt;	voilà
22:00:27 &lt;Ool&gt;		:)
22:00:43 &lt;huats&gt;	Bon allez
22:00:49 &lt;huats&gt;	plutot que de médire
**************************************************************************
22:00:51 &lt;huats&gt;	LA SUITE : Les prochains évènements, on commence par PSL
**************************************************************************
22:00:55 &lt;olive&gt;	avec l&#039;aide de cm-t, on va monter des romans photos à partir de ce stock de photos, en fait.
22:00:55 &lt;huats&gt;	des choses à rajouter ?
22:01:15 &lt;olive&gt;	kanor voulait parler du PSL d&#039;octobre
22:01:40 &lt;huats&gt;	kanor, c&#039;est à toi donc !
22:01:43 &lt;kanor&gt;	oki
22:01:53 &lt;kanor&gt;	alors kinouchou propose pour le psl d&#039;octobre
22:01:59 &lt;kanor&gt;	une partie accesibilité
22:02:11 &lt;niko&gt;		et les members, ça existe toujours ?
22:02:18 *	niko se rendort
22:02:19 &lt;kanor&gt;	avec la possibilité de découvrir les outil pour permettre de rendre accesible l&#039;informatique
22:02:36 &lt;kanor&gt;	ce sera dans une des salles de la villette
22:03:01 &lt;kanor&gt;	à partir de 13h (à confirmer)
22:03:02 &lt;cm-t&gt;		pour ce PSL, je ne serai pas dispo, mais normalement celui d&#039;octobre c&#039;est ok pour moi
22:03:05 &lt;olive&gt;	la salle louis braille ?
22:03:10 &lt;huats&gt;	(niko on a un ODJ à http://wiki.ubuntu-fr.org/evenements/2011_08_30_reunion_association_odj )
22:03:19 &lt;kanor&gt;	salle agora il semble
22:03:22 &lt;olive&gt;	c&#039;est une salle adaptée pour, mais pas à coté du PSL
22:03:28 &lt;kanor&gt;	j&#039;ai pas plus d&#039;info
22:03:30 &lt;huats&gt;	kanor, c&#039;est une bonne idée effectivement
22:03:40 *	kanor est un simple messager
22:03:46 &lt;niko&gt;		j&#039;attends le . en question alors
22:03:47 &lt;huats&gt;	kanor, tu peux te synchroniser avec cm-t et kinouchou pour en parler peut etre
22:03:50 &lt;olive&gt;	ok. c&#039;est juste une idée ou y a déjà du projet derriere ?
22:04:00 &lt;kanor&gt;	oui il soit avoir déja un projet
22:04:10 &lt;kanor&gt;	j&#039;ai appris ça ce soir
22:04:12 &lt;kanor&gt;	:p
22:04:16 &lt;YoBoY&gt;	c&#039;est déjà prévu et organsié avec parinux et la csi pour que ce psl d&#039;octobre soit spécial accessibilité
22:04:25 &lt;olive&gt;	ok.
22:04:42 &lt;huats&gt;	ok
22:04:55 &lt;olive&gt;	c&#039;est effectivement une bonne idée de dynamiser les PSL avec des activités autour
22:05:23 &lt;huats&gt;	ça peut amener un peu de monde effectivement
**************************************************************************
22:05:28 &lt;huats&gt;	LA SUITE : la Braderie de Lille (olive tu as la parole)
**************************************************************************
22:05:37 &lt;McPeter&gt;	&quot;un autre monde&quot; moi j&#039;aurais dit :)
22:05:39 &lt;cm-t&gt;		braderie + goodies
22:05:41 &lt;huats&gt;	(oui j&#039;accélère mais on est déjà hors délais)
22:05:47 &lt;olive&gt;	la braderie, on y sera à 4 (snip, quesh, kanor et moi), version un peu light cette année où on bradera massivement nos vieux mugs et des CDs
22:05:59 &lt;kanor&gt;	version commando
22:06:00 &lt;olive&gt;	des questions ?
22:06:39 &lt;olive&gt;	c&#039;est avec les vieilles charrues, une activité importante pour atteindre le grand public
22:07:02 &lt;olive&gt;	mais il n&#039;y a pas une grande organisation de notre part autour, c&#039;est &quot;juste&quot; un stand à animer
22:07:06 &lt;spineaker&gt;	McPeter, euh &quot;autre monde&quot; je crois que t&#039;as pas vu l&#039;actuel…
22:07:35 &lt;McPeter&gt;	:| .. spineaker je parlais pour le type de visiteur .. tsss
22:07:44 &lt;spineaker&gt;	McPeter, moi aussi…
22:08:26 &lt;olive&gt;	LA SUITE : Global jam
**************************************************************************
22:08:27 &lt;huats&gt;	LA SUITE : la Global Jam
**************************************************************************
22:08:31 &lt;olive&gt;	:)
22:08:33 &lt;huats&gt;	bon je m&#039;y colle
22:08:45 &lt;huats&gt;	C&#039;est ce WE que doit avoir lieu la Global Jam
22:09:02 &lt;huats&gt;	(enfin que ça va avoir lieu partout dans le monde)
22:09:14 &lt;huats&gt;	a ma connaissance il n&#039;y a rien qui se fasse &quot;chez nous&quot; finalement
22:09:32 &lt;huats&gt;	je n&#039;ai pas relayé l&#039;info donc j&#039;y suis pour quelque chose :(
22:10:03 &lt;huats&gt;	(mais bon ça a été annoncé sur bcp de canaux / planet / blogs anglais donc je ne suis pas la seule source en cause quand même)
22:10:22 &lt;huats&gt;	j&#039;ai clairement pas eu le temps de le faire sur Toulouse (alors que j&#039;avais prévu...)
22:10:45 &lt;cm-t&gt;		rah je rate 3 truc en 1 seul week-end -_-t
22:10:49 &lt;huats&gt;	je sais que ça a failli se faire à Paris mais que finalement ça n&#039;a pas débouché (pour plusieurs raisons que l&#039;on abordera à la fin en particulier)
22:11:03 &lt;huats&gt;	qqn organise qq chose d&#039;ailleurs ?
22:11:03 &lt;olive&gt;	cm-t: tu rates rien, puisque rien n&#039;est organisé :)
22:11:19 &lt;huats&gt;	je n&#039;ai pas posé la question en fait :) je suis parti d&#039;un constat faux peut etre
22:11:37 &lt;snip`&gt;	olive: tu ne comprends pas, il aurait voulu organiser :p.
22:11:43 &lt;cm-t&gt;		j&#039;ai cru voir des gens en normandie que faisait quelque chose
22:11:43 &lt;huats&gt;	bon ça doit être non
22:11:54 &lt;cm-t&gt;		ah non c&#039;est pour le FSD
22:11:54 &lt;huats&gt;	cm-t, ça a été annoncé qq part ?
22:11:57 &lt;huats&gt;	ok
22:12:00 &lt;olive&gt;	&quot;en normandie !??&quot; (avec l&#039;accent allemand)
22:12:10 &lt;snip`&gt;	:)
22:12:18 &lt;cm-t&gt;		il y a quelque chose pour le free software day ?
22:12:25 &lt;cm-t&gt;		le 16 je crois
22:12:27 &lt;olive&gt;	rien de prévu non plus
22:12:28 &lt;snip`&gt;	Hum hum...
22:12:46 &lt;cm-t&gt;		canonical est dans les sposor, il y a djà des FR qui sont sur la carte
22:12:47 &lt;olive&gt;	l&#039;année dernière, on avait fait du street marketing avec l&#039;April
22:12:54 &lt;YoBoY&gt;	ben on a une salle de réservée depuis juin (enfin façon de parler) et avec un peu de chance David aura préparé une affiche pour (si il a pas oublié vu que tout le monde à mis ça a la trappe avant que j&#039;en reparle debut aout)
22:13:20 &lt;YoBoY&gt;	donc bref moi je suis plus du tout motivé, et je sais pas quoi faire, etc... mais si quelqu&#039;un veut faire une jam c&#039;est ouvert et encore possible
22:13:22 &lt;snip`&gt;	(Appelez louiz, j&#039;ai les résultats du dernier sondage de Free Software Day à publier :p)
22:13:32 &lt;McPeter&gt;	HAN
22:13:40 &lt;cm-t&gt;		software freedom day que je voulais dire
22:13:55 &lt;cm-t&gt;		SFD
22:14:02 &lt;huats&gt;	qqn est motivé pour organiser ça ? (je parle de la Jam moi)
22:14:11 &lt;olive&gt;	pour ma part, je n&#039;ai aucunement l&#039;intention de m&#039;occuper d&#039;une global jam, j&#039;ai lâché le concept depuis des années. non pas que c&#039;est une mauvaise idée, mais parce que ça marche juste pas bien.
22:14:44 &lt;olive&gt;	mais je regrette que ça ne se fasse pas, par ailleurs.
22:15:56 &lt;aldian&gt;	on pourrait pas fusionner la Jam avec le PSL?
22:15:56 &lt;olive&gt;	visiblement, dans le cercle restreint des participants de cette réunion, il n&#039;y aura pas d&#039;organisateur pour ce samedi, en tout cas.
22:16:14 &lt;YoBoY&gt;	aldian: c&#039;est déjà ce qui est prévu, ça se fait pendant le PSL
22:16:15 &lt;olive&gt;	aldian: ça signifie organiser la jam. justement.
22:16:33 &lt;YoBoY&gt;	on a juste une salle séparé pour être tranquile
22:16:43 &lt;huats&gt;	bon alors on va faire l&#039;impasse je pense sur celle là... SAUF si qqn a envie de s&#039;en charger auquel cas il faut contacter YoBoY, olive ou moi et on fera suivre
22:16:45 &lt;YoBoY&gt;	aldian: si tu veux faire un atelier sur la doc, tu peux donc
22:16:45 &lt;aldian&gt;	autant pour moi il me semblait que la fois d&#039;avant le PSL était le samedi et la Jam le dimanche
22:17:03 &lt;YoBoY&gt;	aldian: c&#039;est bien ça, là j&#039;ai mis le même jour pour simplifier
22:17:12 &lt;aldian&gt;	YoBoY: pour l&#039;instant je n&#039;ai plus de voix
22:17:18 &lt;huats&gt;	YoBoY, c&#039;est une bonne idée je trouve de simplifier...
22:17:19 &lt;YoBoY&gt;	^^
22:17:22 &lt;olive&gt;	je pense que c&#039;est bien de fusionner, en tout cas
22:17:33 &lt;olive&gt;	(cool, on est tous d&#039;accord ;))
22:18:14 &lt;huats&gt;	bon alors
22:18:16 &lt;huats&gt;	on avance
22:18:21 &lt;YoBoY&gt;	aldian: on en reparle après la réu si tu veux
**************************************************************************
22:18:26 &lt;huats&gt;	LA SUITE: les membres ubuntu-fr
**************************************************************************
22:18:41 &lt;huats&gt;	C&#039;est un sujet qui traine depuis au moins 1 an
22:18:57 &lt;huats&gt;	il y a des ébauches de modification des status de l&#039;asso qui sont en cours
22:19:04 &lt;huats&gt;	mais pour le moment rien qui n&#039;aboutisse
22:19:05 &lt;McPeter&gt;	:(
22:19:11 &lt;huats&gt;	je n&#039;ai pas pris le temps de faire avancer tout ça asez
22:19:15 &lt;huats&gt;	clairement
22:19:22 &lt;McPeter&gt;	ben la dernière mouture revisitée par YoBoY me semblait ok moi
22:19:38 &lt;McPeter&gt;	(sur l&#039;etherpad)
22:19:42 &lt;huats&gt;	Suite à une discussion avec YoBoY auj j&#039;ai proposé une réunion de travail dessus aux membres de l&#039;asso
22:19:57 &lt;McPeter&gt;	:(
22:19:58 &lt;huats&gt;	je vais le proposer aussi à d&#039;autres personnes intéressées pour participer
22:20:19 &lt;huats&gt;	donc si ça vous intéresse contactez moi en privé je vous faire suivre le mail
22:20:28 &lt;olive&gt;	il me semble que trop peu de gens ont été consultés, parmis les personnes qui pourraient se sentir concernées. mais je n&#039;ai jamais signalé ça avant, my bad
22:20:30 &lt;huats&gt;	normalement la réunion aura lieu le 13 / 09 à 21
22:20:32 &lt;huats&gt;	h
22:20:36 &lt;huats&gt;	réunion IRC
22:20:47 &lt;McPeter&gt;	-__-
22:20:56 &lt;McPeter&gt;	ça fait un an que l&#039;etherpad est en place
22:20:59 &lt;huats&gt;	et l&#039;idée c&#039;est de déboucher rapidement après sur l&#039;acceptation / vote par l&#039;asso
22:21:01 &lt;McPeter&gt;	avec un espace de discution
22:21:02 &lt;olive&gt;	McPeter: il est privé.
22:21:11 &lt;McPeter&gt;	suffisait d&#039;envoyer un mail
22:21:15 &lt;huats&gt;	McPeter, oui mais avec une réunion dédiée ça va avancer
22:21:17 &lt;McPeter&gt;	pour que snip ouvre un accès à qui veut
22:21:19 &lt;olive&gt;	il l&#039;était jusqu&#039;à ce que je le débloque tout à l&#039;heure
22:21:26 &lt;olive&gt;	McPeter: encore faut-il savoir que ça existe
22:21:38 &lt;McPeter&gt;	olive, ben de la discussion qu&#039;on avait eu
22:21:46 &lt;olive&gt;	passons.
22:21:49 &lt;McPeter&gt;	on voulait pas se rammasser un tas de gens &quot;non concerné&quot;
22:21:52 &lt;McPeter&gt;	et tourner enr ond
22:21:58 &lt;olive&gt;	on est d&#039;accord
22:22:01 &lt;huats&gt;	McPeter, je pense que le mieux c&#039;est de se concentrer sur les gens qui veulent avancer
22:22:03 &lt;olive&gt;	t&#039;as pas lu mon intervention.
22:22:25 &lt;huats&gt;	c&#039;est pour ça que je  dis : ceux qui sont intéressés contactez moi... que je vous fasse suivre le mail avec le pad
22:23:39 &lt;McPeter&gt;	olive, il est éditable apr tout le monde là ?
22:23:47 &lt;olive&gt;	oui
22:23:52 &lt;Ool&gt;		et visible par tous ?
22:23:57 &lt;olive&gt;	personne ne connait l&#039;adresse
22:24:01 &lt;olive&gt;	à part louiz, surement
22:24:06 &lt;olive&gt;	:p
22:24:07 &lt;McPeter&gt;	(bwahaha)
22:24:10 &lt;olive&gt;	(rolling gag)
22:25:44 &lt;huats&gt;	d&#039;autres questions ?
22:25:57 &lt;McPeter&gt;	le 13 .. ça doit déboucher sur un vote ?
22:26:13 &lt;olive&gt;	idéalement, oui
22:26:18 &lt;McPeter&gt;	(parceque bon .. enfin .. voilà quoi ..)
22:26:19 &lt;huats&gt;	le 13 on doit avoir le texte pret à etre voté
22:26:29 &lt;huats&gt;	(et voté si on a le quorum)
**************************************************************************
22:26:49 &lt;huats&gt;	LA SUITE : la répartition des actions ubuntu-fr
**************************************************************************
22:26:51 &lt;olive&gt;	hmm j&#039;ai une question
22:26:53 &lt;olive&gt;	sur le vote
22:26:56 &lt;huats&gt;	oui olive ?
22:27:11 &lt;olive&gt;	tu parles de quorum, mais ceux qui votent ce sont les membres actuels de l&#039;asso ?
22:27:26 &lt;olive&gt;	y a pas d&#039;histoire de quorum dans les statuts actuels
22:27:33 &lt;huats&gt;	oui car c&#039;est eux qui ont pouvoir (&quot;légal&quot;) de changer les statuts
22:27:40 &lt;huats&gt;	euh il y a pas une majorté des 2/3 ?
22:27:48 &lt;huats&gt;	(je dis ça de mémoire)
22:27:53 *	olive va vérifier
22:28:00 &lt;huats&gt;	olive, on verra ça d&#039;ici le 13 /)
22:28:01 &lt;huats&gt;	:)
**************************************************************************
22:28:23 &lt;huats&gt;	LA SUITE : la répartition des actions ubuntu-fr
**************************************************************************
22:28:37 &lt;huats&gt;	Comme beaucoup ont du s&#039;en rendre compte
22:28:41 &lt;huats&gt;	depuis plusieurs moi
22:28:41 &lt;huats&gt;	s
22:29:19 &lt;olive&gt;	je t&#039;arrete tout de suite, je pense que personne ne s&#039;en est rendu compte, précisément
22:29:24 &lt;huats&gt;	les actions de l&#039;asso et la communauté sont de plus en plus concentrées au niveau des personnes qui les réalisent
22:29:40 &lt;huats&gt;	ah bon si vous ne l&#039;avez pas vu ben c&#039;est vraiment problématique
22:29:42 &lt;olive&gt;	(personne en dehors de l&#039;asso)
22:30:00 &lt;huats&gt;	une toute petit poignée de personne fait un travail énorme
22:30:08 &lt;huats&gt;	(et en tout franchise je n&#039;en fait pas partie)
22:30:31 &lt;huats&gt;	bref ça ne peut pas continuer comme ça
22:30:31 &lt;olive&gt;	en particulier, ça a eu tendance à se concentrer sur YoBoY
22:30:59 &lt;McPeter&gt;	olive, +1
22:31:00 &lt;huats&gt;	olive, je ne voulais pas le citer (pour ne pas le mettre mal à l&#039;aise car il sait ce que je pense de son boulot) mais oui sur YoBoY
22:31:02 &lt;olive&gt;	le point de départ a grossomodo été mon éloignement de la &quot;direction&quot; des ubuntu party
22:31:31 &lt;huats&gt;	olive, il y a beaucoup de causes je pense (en fait on a tous une cause :))
22:31:39 &lt;olive&gt;	et ça coincide également avec le découragement général des bénévoles (qui est difficile à réellement palper)
22:31:50 &lt;huats&gt;	et YoBoY a récupéré beaucoup de taches...
22:32:08 &lt;huats&gt;	bref
22:32:12 &lt;huats&gt;	ça ne peut pas durer
22:32:35 &lt;McPeter&gt;	question con ... y&#039;a t-il une page sur le wiki sur &quot;comment aider aux UP&quot; &quot;ou comment aider l&#039;asso&quot;
22:32:40 &lt;McPeter&gt;	pas juste le site ou la doc quoi
22:32:43 &lt;olive&gt;	ce qu&#039;il me semble nécessaire d&#039;identifier, c&#039;est pourquoi ce découragement général des bénévoles autours des évènements
22:32:45 &lt;McPeter&gt;	j&#039;ai pas fait gaffe
22:32:50 &lt;McPeter&gt;	enfin pas directemnt
22:32:53 &lt;huats&gt;	j&#039;ai déjà parlé avec lui (cette après midi pour de la transparence) pour lui dire que j&#039;allais faire des efforts pour être de nouveau actif
22:33:02 &lt;huats&gt;	et donc le décharger de manière générale
22:33:04 &lt;McPeter&gt;	y&#039;a les pages de ubuntu-paris|party.org
22:33:09 &lt;olive&gt;	McPeter: au delà du wiki, il me semble qu&#039;il manque beaucoup d&#039;animation
22:33:13 &lt;McPeter&gt;	mais sur la doc ? (enfin si ça a sa place)
22:33:23 &lt;huats&gt;	McPeter, je ne connais pas de page comme ça
22:33:52 &lt;olive&gt;	rédiger ce qu&#039;il y a à faire, c&#039;est un support pour l&#039;animation, ce n&#039;est pas auto-suffisant
22:33:52 &lt;McPeter&gt;	&lt;olive&gt; ce qu&#039;il me semble nécessaire d&#039;identifier, c&#039;est pourquoi ce découragement général des bénévoles autours des évènements &lt;-- j&#039;aurais tendance à parler d&#039;un &quot;flou artistique&quot;
22:34:18 &lt;aldian&gt;	pour information: http://doc.ubuntu-fr.org/comment_participer
22:34:18 &lt;McPeter&gt;	le &quot;non avertit&quot; se perd très vite
22:34:26 &lt;McPeter&gt;	et mêm &quot;l&#039;avertit&quot; à tendance à se perdre
22:34:47 &lt;olive&gt;	McPeter: donc il était moins perdu avant ?
22:35:02 &lt;olive&gt;	qu&#039;est-ce qui a changé ?
22:35:13 &lt;McPeter&gt;	olive, pas moins perdu
22:35:24 &lt;olive&gt;	plus impliqué ?
22:35:29 &lt;McPeter&gt;	avant on va dire qu&#039;il y avait un certain cercle d&#039;habitué (je pense)
22:35:32 &lt;YoBoY&gt;	on a pas le temps de rédiger des articles, ridiger des tutos, voir ce qu&#039;il manque et organiser, on fait face à un manque de ressource ça on le sait, et vu qu&#039;on ne peut que se concentrer sur l&#039;essentiel, et bien ... on peut pas se rendre compte de ce qu&#039;on a oublié de faire
22:35:39 &lt;McPeter&gt;	maintenant la &quot;viande fraîche&quot; se perd
22:35:58 &lt;YoBoY&gt;	les habitués sont quasi tous aux abonnés absent
22:36:03 &lt;McPeter&gt;	ouais voilà
22:36:14 &lt;McPeter&gt;	et poru les &quot;nouveaux&quot; je pense que ce&#039;st dur à &quot;suivre&quot;
22:36:28 &lt;huats&gt;	YoBoY, oui
22:36:34 &lt;huats&gt;	(pour les abonnés absent)
22:36:38 &lt;Cytheria&gt;	Bah sincerement, je sais que vous prenez ça comme des paroles en l&#039;air, mais moi je suis partante. Faut juste m&#039;expliquer et &quot;me diriger&quot; un chouilla au début, je dirais.
22:36:54 &lt;olive&gt;	je pense que cm-t va avoir beaucoup de travail pour &quot;animer&quot;, si cela entend motiver les personnes à s&#039;impliquer (et à mon sens, c&#039;est bien cela l&#039;animation)
22:36:55 &lt;aldian&gt;	je pense que la culture geek est en train de se perdre. Maintenant qu&#039;apple est en train de nous habituer au &quot;tout qui marche tout cuit&quot;, les cerveaux se ramollissent et les gens ont moins envie d&#039;aller gravir les montagnes du libres
22:37:00 &lt;huats&gt;	bref l&#039;aide que peuvent proposer Cytheria et cm-t (dans cette réunion) c&#039;est super important
22:37:08 &lt;huats&gt;	Cytheria, non c&#039;est bien noté :)
22:37:31 &lt;McPeter&gt;	aldian, c&#039;est pas faux .. mais je dirais à nous de nosu adapter
22:37:33 &lt;Cytheria&gt;	huats: ravie de le lire :)
22:37:39 &lt;McPeter&gt;	(facile à dire ça .. :\)
22:37:50 &lt;McPeter&gt;	mais disons que certains outils
22:37:53 &lt;McPeter&gt;	ce&#039;st .. hard quoi
22:38:02 &lt;McPeter&gt;	rien que le redmine .. je m&#039;y fait toujours pas
22:38:06 &lt;huats&gt;	Je pense vraiment que l&#039;on ne va pas régler le pb ici là
22:38:13 &lt;McPeter&gt;	huats, c&#039;est clair
22:38:31 &lt;huats&gt;	mais il faut sensibiliser les personnes que l&#039;on a besoin d&#039;aide
22:38:47 &lt;McPeter&gt;	changer le bandeau sur les forums déjà
22:38:55 &lt;cm-t&gt;		après ce week-end je vais travailler dessus, car en tant que suiveur, j&#039;avais plus les infos IRL pour être honnete :)
22:39:02 &lt;McPeter&gt;	à la place de gagnant du mois : &quot;Aidez NOUS BORDEL3
22:39:23 &lt;huats&gt;	McPeter, oui mais pour ça ça veut dire que l&#039;on soit organisé ..
22:39:32 &lt;Cytheria&gt;	huats: je peux te voir en pv ? :)
22:39:33 *	McPeter se rappelle du &quot;we want u&quot; sur www
22:39:35 &lt;olive&gt;	avant d&#039;appeler à l&#039;aide, il faut un gros travail de préparation
22:39:35 &lt;cm-t&gt;		+1
22:39:39 &lt;huats&gt;	et que l&#039;on définisse des taches / action
22:39:44 &lt;huats&gt;	Cytheria, oui
22:39:53 &lt;McPeter&gt;	j&#039;aiamis pas l&#039;image &#039;amérique, oncle sam, toussa) mais au moins ça interpellait 
22:40:12 &lt;huats&gt;	McPeter, mais ça a amené combien de personnes ? 0
22:40:13 &lt;olive&gt;	tu cries à l&#039;aide, t&#039;as 3000 réponses qui te demande &quot;on aide comment ?&quot; et là tu meurs étouffé par ton propre excrement
22:40:20 &lt;McPeter&gt;	haha
22:40:31 &lt;YoBoY&gt;	les taches ont été repensés cet été et le todo est rempli pour la prochaine party, ya plus qu&#039;à...
22:40:33 &lt;McPeter&gt;	olive, et là tu as 3000 louiz qui débarquent
22:40:33 &lt;cm-t&gt;		«j&#039;avoue»
22:40:36 &lt;Cytheria&gt;	olive: c&#039;est joliement dit x)
22:40:42 &lt;McPeter&gt;	YoBoY, sur le wiki ?
22:40:48 &lt;YoBoY&gt;	non sur le todo
22:40:49 &lt;McPeter&gt;	le wiki des party
22:40:57 &lt;huats&gt;	par exemple : pendant la réunion samuncle m&#039;a demandé de voir les propositions design pour les goodies
22:41:02 &lt;aldian&gt;	ah tiens ça me fait penser qu&#039;on a eu un passage éclair de contributeur motivé sur la doc. Il est parti au bout d&#039;une semaine en disant qu&#039;il pourrait jamais se faire à notre façon bordélique de gérer les projets
22:41:13 &lt;huats&gt;	pour moi ce n&#039;est pas à l&#039;asso de gérer ça mais à ue équipe communication
22:41:16 &lt;McPeter&gt;	aldian, ah ben ça …
22:41:20 &lt;huats&gt;	(c&#039;est un exemple)
22:41:25 &lt;cm-t&gt;		communication/animation
22:41:30 &lt;McPeter&gt;	huats, membre ☭☠@⎈⁂㌶☣⚡☠ 
22:41:50 &lt;huats&gt;	McPeter, les membres seront pour ça aussi oui
22:42:07 &lt;McPeter&gt;	c&#039;est une &quot;forme&quot; de &quot;motivation&quot; aussi
22:42:19 &lt;McPeter&gt;	(enfin je me comprend)
22:44:41 &lt;cm-t&gt;		!ping
22:44:41 &lt;uBOTu-fr&gt;	pong
22:44:58 &lt;huats&gt;	bon ce serait donc une bonne chose je pense
22:45:14 &lt;huats&gt;	que l&#039;on tente de monter des vraies équipes d&#039;ici à la prochaine réunion
22:45:32 &lt;YoBoY&gt;	l&#039;équipe de com on a essayé de la monter en septembre de &#039;lannée dernière, et elle a aussi fait flop
22:46:01 &lt;olive&gt;	c&#039;est un peu différent, un group animation et un groupe marketing (pas comm)
22:46:01 &lt;huats&gt;	par exemple une équipe comm (à retenter...), une équipe animation (cm-t tu avais l&#039;air motivé tout à l&#039;heure),
22:46:12 *	cm-t est toujours motivé :)
22:46:22 &lt;olive&gt;	cm-t est surmotivé.
22:46:32 &lt;McPeter&gt;	cm-t, est surligné en jaune fluo
22:46:36 &lt;olive&gt;	(il est am... non rien)
22:46:36 &lt;huats&gt;	et si on arrive à avoir au moins une personne par équipe on peut faire une page dessus et lancer un appel à l&#039;aide avec les personnes à contacter
22:46:51 &lt;huats&gt;	pour info c&#039;est comme ça que j&#039;ai commencé dans ubuntu-fr il y a quelques temps
22:47:02 &lt;huats&gt;	en rjoignant une équipe
22:47:02 &lt;snip`&gt;	À part marketing et animation, quels sont les autres groupes souhaités ?
22:47:06 *	cm-t est plutôt rouge fluo  (coup de soleil)
22:47:28 &lt;huats&gt;	ben design web pourrait avoir une vraie vie à mon avis
22:47:54 &lt;olive&gt;	huats: design tout court, peut-etre :)
22:48:08 &lt;Cytheria&gt;	Si y&#039;a besoin en design, je suis là
22:48:10 &lt;McPeter&gt;	heu
22:48:16 &lt;McPeter&gt;	pour le web y&#039;a déjà un groupe hein
22:48:18 &lt;Cytheria&gt;	(désolé, je lis à moitié, je vais pas au top là)
22:48:19 &lt;olive&gt;	une equipe de graphistes communiquant, mais faudra se lever tot le matin pour la constituer
22:48:20 &lt;McPeter&gt;	suffit de s&#039;y rattacher
22:48:39 &lt;huats&gt;	McPeter, je ne dis pas de tout casser
22:48:45 &lt;huats&gt;	mais de créer une vie dessus
22:48:57 &lt;huats&gt;	car bon il y a pas une énorme activité ces temps ci non ?
22:49:04 &lt;McPeter&gt;	huats, non j&#039;ai bien compris .. je dis juste que le groupe  existe .. suffi tque les gens s&#039;y attache
22:49:11 &lt;McPeter&gt;	y&#039;a le groupe , l&#039;irc , la ml
22:49:12 &lt;huats&gt;	mais une équipe design pourrait être plus large un but oui
22:49:15 &lt;aldian&gt;	on avait pas un super organigramme des équipes de l&#039;asso?
22:49:21 &lt;huats&gt;	McPeter, oui oui c&#039;est déjà constitué ça
22:49:41 &lt;huats&gt;	Cytheria, ok ben c&#039;est une idée à creuser donc
22:50:06 &lt;McPeter&gt;	aldian, si si
22:50:09 &lt;Cytheria&gt;	moi en gros, je vous serez inutile en dev ou quoi, mais design et évenementiel, je peux :)
22:50:09 &lt;huats&gt;	bref ça serait bien que les personnes ici et qui veulent s&#039;impliquer le fasse !
22:50:26 &lt;huats&gt;	Cytheria, on a pas besoin que de dev bien au contraire!
22:50:34 &lt;olive&gt;	si on créait une liste de discussion animation dès maintenant, qui voudrait être dedans ? (groupe de travail pour animer ubuntu-fr, au sens large)
22:50:40 &lt;olive&gt;	(si l&#039;idée convient à cm-t )
22:50:47 *	cm-t +1
22:50:50 &lt;McPeter&gt;	+1
22:51:01 &lt;Cytheria&gt;	+1 x)
22:51:10 &lt;olive&gt;	(+1)
22:51:15 &lt;huats&gt;	olive, +1/2 :)
22:51:26 &lt;Ool&gt;		c&#039;est sympa :)
22:51:33 &lt;YoBoY&gt;	aldian: http://yoboy.fr/images/ufr_lp_orga_futur.png &lt;&lt; genre ça mais en plus large
22:51:34 &lt;YoBoY&gt;	?
22:51:39 &lt;huats&gt;	(que je commence déjà à faire mon taf dans l&#039;asso et après on verra sur quoi je peux me rajouter)
22:51:40 &lt;aldian&gt;	moi je m&#039;inscrirai surement pour suivre ce qui se passe, mais je parlerai sans doute pas beaucoup
22:51:41 &lt;olive&gt;	à noter qu&#039;il y a un travail d&#039;animation du forum actuellement, avec le jeux concours linux pratique
22:51:52 &lt;olive&gt;	je pense que ça peut / doit etre mutualisé
22:52:16 &lt;huats&gt;	cm-t, tu peux te charger de synthétiser une présentation d&#039;une équipe animation ?
22:52:21 &lt;aldian&gt;	YoBoY: oui ça. On a déjà un responsable par rectangle où c&#039;est juste une vue de l&#039;esprit?
22:52:34 &lt;huats&gt;	en plus de ta tache pour le PSL
22:52:41 &lt;YoBoY&gt;	au fait on a aussi migrer nos mailing listes, donc maintenant on peut en créer de nouvelles, des permanentes, des éphémères, etc...
22:52:53 &lt;cm-t&gt;		huats: oui !
22:52:58 &lt;YoBoY&gt;	aldian: on a un par rectangle oui
22:53:10 &lt;YoBoY&gt;	sauf marketing bien entendu
22:53:36 &lt;niko&gt;		et les membres ?
22:53:38 &lt;aldian&gt;	un différent par rectangle? Ou un, le même dans chaque?
22:53:44 &lt;huats&gt;	olive, je propose que cm-t nous fasse ce descriptif et qu&#039;à partir de là on lance un appel (planet/dent/ML/Forum) pour ça
22:53:46 &lt;YoBoY&gt;	niko: backlog
22:53:48 &lt;huats&gt;	niko, ça a été abordé :)
22:53:50 &lt;niko&gt;		vu que c&#039;est dans l&#039;ajd d&#039;aujourd&#039;hui
22:53:50 &lt;olive&gt;	sans pour autant faire un point conséquent sur l&#039;admin-sys, il est bon de noter que ubuntu-fr est depuis hier *enfin* totalement indépendant d&#039;ubuntu-eu.org
22:53:56 &lt;niko&gt;		je vois pas de débordement
22:54:10 &lt;YoBoY&gt;	aldian: chaques groupes est géré par des personnes différents, à l&#039;image de la doc, du forum, etc...
22:54:24 &lt;YoBoY&gt;	bien entendu ça n&#039;empèche pas les multicasquettes
22:54:28 &lt;olive&gt;	par la migration des services de maling-list, et ce grâce à zed et yoboy, ainsi que un peu Advinux
22:54:43 &lt;YoBoY&gt;	olive: on utilise encore leur mx je crois :D
22:54:46 *	YoBoY sort
22:55:04 &lt;olive&gt;	chut
22:55:09 &lt;olive&gt;	:]
22:55:13 &lt;huats&gt;	si déjà on peut mettre sur pieds un équipe animation d&#039;ici la prochaine réunion c&#039;est une bonne chose !
22:55:38 &lt;huats&gt;	des questions générales ? des points à aborder de dernière minute ? sinon on cloture la réunion
22:55:49 &lt;olive&gt;	il faudra penser à animer l&#039;équipe animation
22:55:52 &lt;olive&gt;	hein cm-t :)
22:55:54 &lt;aldian&gt;	la prochaine réunion c&#039;est avant ou après ubuntu 11.10?
22:56:04 &lt;cm-t&gt;		olive: pas de souci pour ça :)
22:56:20 &lt;cm-t&gt;		enfin cette semaine (je me repete) ça sera dur
22:56:40 &lt;olive&gt;	réunion de 2h au lieu d&#039;1h
22:57:01 &lt;olive&gt;	mais ça n&#039;a pas été vain :)
22:57:22 &lt;YoBoY&gt;	dernier mardi du mois aldian, donc dernier mardi d&#039;octobre
22:57:36 &lt;olive&gt;	donc après ubuntu 11.10
22:58:00 &lt;aldian&gt;	ah oui mais tout le monde n&#039;est pas forcément au courant que c&#039;est le dernier mardi du mois
22:58:00 &lt;huats&gt;	OK donc la réunion est terminée !
22:58:12 &lt;huats&gt;	merci tout le monde !
22:58:16 &lt;cm-t&gt;		tadaa !
22:58:20 &lt;YoBoY&gt;	aldian: certes, je le répète juste pour la forme
22:58:25 &lt;olive&gt;	aldian: c&#039;est parce qu&#039;on a pas d&#039;équipe d&#039;animation
22:58:26 &lt;cm-t&gt;		et route pour de nouvelles aventure
22:58:28 &lt;YoBoY&gt;	merci huats
22:58:29 &lt;cm-t&gt;		+s
22:58:33 &lt;YoBoY&gt;	merci tout le monde
22:58:36 &lt;huats&gt;	aldian, je relancerai un rappel avant la réunion
22:59:01 &lt;huats&gt;	si qqn a des logs propres je suis intéressé
22:59:01 &lt;olive&gt;	huats: ce sera limite le job de cm-t, plutot :)
22:59:11 &lt;aldian&gt;	oui merci. Sans celui qui est passé sur la liste aujourd&#039;hui je loupais l&#039;info
22:59:16 &lt;huats&gt;	hum
22:59:26 &lt;huats&gt;	olive, c&#039;est vie del&#039;asso ça pas animation :)
22:59:52 &lt;olive&gt;	on sent que tu veux pas étouffer cm-t
22:59:57 &lt;olive&gt;	(par du travail)
23:00:06 &lt;cm-t&gt;		le travail c&#039;est la santé
23:00:06 &lt;huats&gt;	ben disons que je veux avoir des choses à faire aussi :)
23:00:07 &lt;olive&gt;	on va pas non plus t&#039;en retirer :)
23:00:10 &lt;cm-t&gt;		la santé c&#039;est le travail
23:00:14 &lt;olive&gt;	cm-t: rien faire c&#039;est la préserver
23:00:19 &lt;cm-t&gt;		:)
23:00:52 &lt;snip`&gt;	Bonne soirée tout le monde !
23:00:58 &lt;olive&gt;	bonne nuit snip`
23:00:59 &lt;cm-t&gt;		bonne soirée :)
23:01:26 *	olive commence une migration conséquente apache&gt;nginx 
23:01:37 &lt;olive&gt;	j&#039;en ai pour la nuit
23:01:47 &lt;cm-t&gt;		oula…
23:02:22 *	snip` est parti (Remote host closed the connection)
23:04:21 &lt;olive&gt;	cm-t: t&#039;as l&#039;air malin, t&#039;es tout stabiloté</pre>

</div>

</div><!-- /CONTENT --></div>
          </div>
        </div>

        <div class="small text-right">

                    <span class="docInfo">
            <ul class="list-inline"><li><i class="fa fa-fw fa-file-text-o text-muted"></i> <span title="evenements/2011_08_30_reunion_association_odj.txt">evenements/2011_08_30_reunion_association_odj.txt</span></li><li><i class="fa fa-fw fa-calendar text-muted"></i> Dernière modification: <span title="Le 15/12/2011, 15:22">Le 15/12/2011, 15:22</span></li><li>(modification externe)</li></ul>          </span>
          
          
        </div>

      </article>

      
    </main>

    <footer id="dw__footer" class="navbar navbar-default">
  <div class="container">

    <div class="small navbar-text">

            <div class="footer-dw-title row">
        <div class="media col-sm-4">
          <!--<div class="media-left">
            <img src="/_media/logo.png" alt="Wiki ubuntu-fr" class="media-object" style="width:32px" />
          </div> -->
          <div class="media-body">
            <h4 class="media-heading">Documentation ubuntu-fr</h4>
            <p>
              Les pages de cette documentation sont rédigées par les utilisateurs
              pour les utilisateurs. Apportez-nous votre aide pour améliorer
              le contenu de cette documentation.
            </p>
          </div>
        </div>
        <div class="col-sm-4">
          <h4>Liens utiles</h4>
          <ul class="list-group list-unstyled">
            <li>
              <a href="/debutant" ><i class="fa fa-fw fa-child" style="font-size: 1.3em;"></i> Débuter sur Ubuntu</a>            </li>
            <li>
              <a href="/wiki/participer_wiki" ><i class="fa fa-fw fa-edit" style="font-size: 1.3em;"></i> Participer à la documentation</a>            </li>
            <li>
              <a href="/documentation_hors_ligne" ><i class="fa fa-fw fa-book" style="font-size: 1.3em;"></i> Documentation hors ligne</a>            </li>
            <li>
              <a href="//www.ubuntu-fr.org/telechargement" ><i class="fa fa-fw fa-arrow-circle-down" style="font-size: 1.3em;"></i> Télécharger Ubuntu</a>            </li>
          </ul>
        </div>
        <div class="col-sm-4">
          <h4>Obtenir de l'aide</h4>
          <ul class="list-group list-unstyled">
            <li>
              <a href="/tutoriel/comment_obtenir_une_reponse_satisfaisante" ><i class="fa fa-fw fa-info-circle" style="font-size: 1.3em;"></i> Chercher de l'aide</a>            </li>
            <li>
              <a href="//doc.ubuntu-fr.org/" ><i class="fa fa-fw fa-book" style="font-size: 1.3em;"></i> Consulter la documentation</a>            </li>
            <li>
              <a href="//forum.ubuntu-fr.org/" ><i class="fa fa-fw fa-comments" style="font-size: 1.3em;"></i> Consulter le Forum</a>            </li>
            <li>
              <a href="//guide.ubuntu-fr.org/" ><i class="fa fa-fw fa-question-circle" style="font-size: 1.3em;"></i> Lisez le guide</a>            </li>
          </ul>
        </div>
        <p>&nbsp;</p>
      </div>
      
      
      <div class="footer-license row">

        <div class="col-sm-6">
                    <p>
            <a href="http://creativecommons.org/licenses/by-sa/3.0/deed.fr" title="CC Paternité-Partage des Conditions Initiales à l'Identique 3.0 Unported" target="" itemscope itemtype="http://schema.org/CreativeWork" itemprop="license" rel="license" class="license"><img src="/lib/tpl/bootstrap3/images/license/cc.png" width="24" height="24" alt="cc" /> <img src="/lib/tpl/bootstrap3/images/license/by.png" width="24" height="24" alt="by" /> <img src="/lib/tpl/bootstrap3/images/license/sa.png" width="24" height="24" alt="sa" /> </a>          </p>
          <p class="small">
            Sauf mention contraire, le contenu de ce wiki est placé sous les termes de la licence suivante :<br/><a href="http://creativecommons.org/licenses/by-sa/3.0/deed.fr" title="CC Paternité-Partage des Conditions Initiales à l'Identique 3.0 Unported" target="" itemscope itemtype="http://schema.org/CreativeWork" itemprop="license" rel="license" class="license">CC Paternité-Partage des Conditions Initiales à l'Identique 3.0 Unported</a>          </p>
                  </div>

        <div class="col-sm-6">
                    <ul id="dw__badges" class="list-inline text-right hidden-print">

  <li>
    <a href="https://www.dokuwiki.org/template:bootstrap3" title="Bootstrap template for DokuWiki" target="">
      <img src="/lib/tpl/bootstrap3/images/bootstrap.png" width="20" alt="Bootstrap template for DokuWiki" />
    </a>
  </li>

  <li>
    <a href="https://www.php.net" title="Powered by PHP" target="">
      <img src="/lib/tpl/bootstrap3/images/php.png" width="20" alt="Powered by PHP" />
    </a>
  </li>

  <li>
    <a href="http://validator.w3.org/check/referer" title="Valid HTML5" target="">
      <img src="/lib/tpl/bootstrap3/images/html5.png" width="20" alt="Valid HTML5" />
    </a>
  </li>

  <li>
    <a href="http://jigsaw.w3.org/css-validator/check/referer?profile=css3" title="Valid CSS" target="">
      <img src="/lib/tpl/bootstrap3/images/css3.png" width="20" alt="Valid CSS" />
    </a>
  </li>

  <li>
    <a href="https://www.dokuwiki.org/" title="Driven by DokuWiki" target="">
      <img src="/lib/tpl/bootstrap3/images/logo.png" width="20" alt="Driven by DokuWiki" />
    </a>
  </li>

</ul>
                  </div>

      </div>

    </div>

  </div>
</footer>
<img src="/lib/exe/indexer.php?id=evenements%3A2011_08_30_reunion_association_odj&amp;1635530062" width="2" height="1" alt="" />
    <a href="#dokuwiki__top" class="back-to-top hidden-print btn btn-default btn-sm" title="Aller au contenu" accesskey="t"><i class="fa fa-chevron-up"></i></a>

    <div id="screen__mode">      <span class="visible-xs-block"></span>
      <span class="visible-sm-block"></span>
      <span class="visible-md-block"></span>
      <span class="visible-lg-block"></span>
    </div>

  </div>

    <!-- Piwik -->
		<script type="text/javascript">
		  var _paq = _paq || [];
		  _paq.push(["setDomains", ["*.doc.ubuntu-fr.org","*.doc.edubuntu-fr.org","*.doc.lubuntu-fr.org","*.doc.xubuntu-fr.org","*.doc.edubuntu-fr.org","*.doc.lubuntu-fr.org","*.doc.ubuntu-fr.org","*.doc.xubuntu-fr.org"]]);
		  _paq.push(['trackPageView']);
		  _paq.push(['enableLinkTracking']);
		  (function() {
		    var u="//piwik.ubuntu-fr.org/";
		    _paq.push(['setTrackerUrl', u+'piwik.php']);
		    _paq.push(['setSiteId', 3]);
		    var d=document, g=d.createElement('script'), s=d.getElementsByTagName('script')[0];
		    g.type='text/javascript'; g.async=true; g.defer=true; g.src=u+'piwik.js'; s.parentNode.insertBefore(g,s);
		  })();
		</script>
		<noscript><p><img src="//piwik.ubuntu-fr.org/piwik.php?idsite=3" style="border:0;" alt="" /></p></noscript>
		<!-- End Piwik Code -->

</body>
</html>
