<!DOCTYPE html>
<html xmlns="http://www.w3.org/1999/xhtml" xml:lang="fr"
  lang="fr" dir="ltr" class="no-js">
<head>
  <meta charset="UTF-8" />
  <meta http-equiv="X-UA-Compatible" content="IE=edge" />
  <title>evenements:2012_06_28_reunion_association_log [Wiki ubuntu-fr]</title>
  <script>(function(H){H.className=H.className.replace(/\bno-js\b/,'js')})(document.documentElement)</script>
  <meta name="viewport" content="width=device-width,initial-scale=1" />
  <link rel="shortcut icon" href="/_media/favicon.ico" />
<link rel="apple-touch-icon" href="/lib/tpl/bootstrap3/images/apple-touch-icon.png" />
    <meta name="generator" content="DokuWiki"/>
<meta name="robots" content="index,follow"/>
<meta name="keywords" content="evenements,2012 06 28 reunion association log"/>
<link type="text/css" rel="stylesheet" href="/lib/tpl/bootstrap3/assets/fonts/united.fonts.css"/>
<link type="text/css" rel="stylesheet" href="/lib/tpl/bootstrap3/assets/font-awesome/css/font-awesome.min.css"/>
<link type="text/css" rel="stylesheet" href="/lib/tpl/bootstrap3/assets/bootstrap/united/bootstrap.min.css"/>
<link rel="search" type="application/opensearchdescription+xml" href="/lib/exe/opensearch.php" title="Wiki ubuntu-fr"/>
<link rel="start" href="/"/>
<link rel="contents" href="/evenements/2012_06_28_reunion_association_log?do=index" title="Plan du site"/>
<link rel="manifest" href="/lib/exe/manifest.php"/>
<link rel="alternate" type="application/rss+xml" title="Derniers changements" href="/feed.php"/>
<link rel="alternate" type="application/rss+xml" title="Catégorie courante" href="/feed.php?mode=list&amp;ns=evenements"/>
<link rel="alternate" type="text/html" title="HTML brut" href="/_export/xhtml/evenements/2012_06_28_reunion_association_log"/>
<link rel="alternate" type="text/plain" title="Wiki balise" href="/_export/raw/evenements/2012_06_28_reunion_association_log"/>
<link rel="canonical" href="http://doc.ubuntu-fr.org/evenements/2012_06_28_reunion_association_log"/>
<link rel="stylesheet" type="text/css" href="/lib/exe/css.php?t=bootstrap3&amp;tseed=b4a19b95bb4d08daf02b6dd52d7e6abc"/>
<!--[if gte IE 9]><!-->
<script type="text/javascript">/*<![CDATA[*/var NS='evenements';var JSINFO = {"bootstrap3":{"mode":"show","toc":[],"config":{"collapsibleSections":0,"fixedTopNavbar":1,"showSemanticPopup":0,"sidebarOnNavbar":0,"tagsOnTop":1,"tocAffix":1,"tocCollapseOnScroll":1,"tocCollapsed":0,"tocLayout":"default","useAnchorJS":1}},"id":"evenements:2012_06_28_reunion_association_log","namespace":"evenements","ACT":"show","useHeadingNavigation":0,"useHeadingContent":0};
/*!]]>*/</script>
<script type="text/javascript" charset="utf-8" src="/lib/exe/jquery.php?tseed=23f888679b4f1dc26eef34902aca964f"></script>
<script type="text/javascript" charset="utf-8" src="/lib/exe/js.php?t=bootstrap3&amp;tseed=b4a19b95bb4d08daf02b6dd52d7e6abc"></script>
<script type="text/javascript" src="/lib/tpl/bootstrap3/assets/bootstrap/js/bootstrap.min.js"></script>
<script type="text/javascript" src="/lib/tpl/bootstrap3/assets/anchorjs/anchor.min.js"></script>
<script type="text/javascript" src="/lib/tpl/bootstrap3/assets/typeahead/bootstrap3-typeahead.min.js"></script>
<!--<![endif]-->
<style type="text/css">@media screen { body { margin-top: 70px; }  #dw__toc.affix { top: 60px; position: fixed !important; }  #dw__toc .nav .nav .nav { display: none; } }</style>
    <!--[if lt IE 9]>
  <script type="text/javascript" src="https://oss.maxcdn.com/html5shiv/3.7.2/html5shiv.min.js"></script>
  <script type="text/javascript" src="https://oss.maxcdn.com/respond/1.4.2/respond.min.js"></script>
  <![endif]-->
</head>
<body class="united dokuwiki mode_show tpl_bootstrap3 dw-page-on-panel" data-page-id="evenements:2012_06_28_reunion_association_log">

  <header id="dokuwiki__header" class="dokuwiki container">
    <nav id="dw__navbar" class="navbar navbar-fixed-top navbar-default" role="navigation">

  <div class="container">

    <div class="navbar-header">

      <button class="navbar-toggle" type="button" data-toggle="collapse" data-target=".navbar-collapse">
        <span class="icon-bar"></span>
        <span class="icon-bar"></span>
        <span class="icon-bar"></span>
      </button>

      <a href="/accueil"  accesskey="h" title="[H]" class="navbar-brand"><span class="uf uf-cof" id="dw__accueil" style="font-size: 35px;" ></span> <span id="dw__title" style="margin-top:-5px">Wiki ubuntu-fr<span id="dw__tagline">La Documentation francophone</span></span></a>
    </div>

    <div class="collapse navbar-collapse">

      
      <ul class="nav navbar-nav">
        <li>
          <a href="//ubuntu-fr.org/" ><i class="fa fa-2x fa-fw fa-home"></i><span> Accueil</span></a>        </li>
        <li>
          <a href="//forum.ubuntu-fr.org/" ><i class="fa fa-2x fa-fw fa-comments"></i><span> Forum</span></a>        </li>
        <li>
          <a href="//planet.ubuntu-fr.org/" ><i class="fa fa-2x fa-fw fa-globe"></i><span> Planet</span></a>        </li>
      </ul>

            
      
      <div class="navbar-right" id="dw__navbar_items">

        <form action="//forum.ubuntu-fr.org/search_ubuntufr.php" accept-charset="utf-8" class="navbar-form navbar-left search" id="dw__search" method="get" role="search"><div class="no"><input id="qsearch" autocomplete="off" type="search" placeholder="Rechercher" accesskey="f" name="q" class="form-control" title="[F]" /><button type="submit" title="Rechercher"><i class="fa fa-fw fa-search"></i></button><input type="hidden" name="do" value="search" /><input type="hidden" name="tsearch" value="wiki" /></div></form>
        
<ul class="nav navbar-nav dw-action-icon" id="dw__tools">


  <li class="dropdown">

    <a href="" class="dropdown-toggle" data-target="#" data-toggle="dropdown" title="" role="button" aria-haspopup="true" aria-expanded="false">
      <i class="fa fa-2x fa-fw fa-wrench"></i> <span class="hidden-lg hidden-md hidden-sm">Outils</span> <span class="caret"></span>
    </a>

    <ul class="dropdown-menu tools" role="menu">
    
      <li class="dropdown-header">
        <i class="fa fa-fw fa-cubes"></i> Outils du site      </li>
      <li><a href="/evenements/2012_06_28_reunion_association_log?do=recent"  class="action recent" accesskey="r" rel="nofollow" title="Derniers changements [R]">Derniers changements</a></li><li><a href="/evenements/2012_06_28_reunion_association_log?do=media&amp;ns=evenements"  class="action media" rel="nofollow" title="Gestionnaire Multimédia">Gestionnaire Multimédia</a></li><li><a href="/evenements/2012_06_28_reunion_association_log?do=index"  class="action index" accesskey="x" rel="nofollow" title="Plan du site [X]">Plan du site</a></li>
            <li class="divider" role="separator"></li>
      
    
      <li class="dropdown-header">
        <i class="fa fa-fw fa-file"></i> Outils de la page      </li>
      <li><a href="/evenements/2012_06_28_reunion_association_log?do=edit"  class="action source" accesskey="v" rel="nofollow" title="Afficher le texte source [V]">Modifier cette page</a></li><li><a href="/evenements/2012_06_28_reunion_association_log?do=revisions"  class="action revs" accesskey="o" rel="nofollow" title="Anciennes révisions [O]">Anciennes révisions</a></li><li><a href="/evenements/2012_06_28_reunion_association_log?do=backlink"  class="action backlink" rel="nofollow" title="Liens de retour">Liens de retour</a></li><li><a href="#dokuwiki__top"  class="action top" accesskey="t" rel="nofollow" title="Haut de page [T]">Haut de page</a></li>
      
        </ul>
  </li>


</ul>


        <ul class="nav navbar-nav">

          
          
                    <li>
            <span class="dw__actions dw-action-icon">
              <a href="/evenements/2012_06_28_reunion_association_log?do=login&amp;sectok="  class="action btn btn-default navbar-btn login" rel="nofollow" title="S&#039;identifier"><span class="">S'identifier</span></a>            </span>
          </li>
          
        </ul>

        
        

      </div>

    </div>
  </div>
</nav>
  </header>

  <div id="dokuwiki__top" class="dokuwiki container">

    <div id="dokuwiki__pageheader">

      
      
      <p class="pageId text-right small">
        <span class="label label-primary">evenements:2012_06_28_reunion_association_log</span>      </p>

      <div id="dw__msgarea" class="small">
              </div>

    </div>

    <main class="main row" role="main">

      
      <article id="dokuwiki__content" class="container" itemscope itemtype="http://schema.org/Article" itemref="dw__license">

        
<nav id="dw__pagetools" class="hidden-print">
  <div class="tools panel panel-default pull-right ">
    <ul class="nav nav-stacked nav-pills">
      <li><a href="/evenements/2012_06_28_reunion_association_log?do=edit"  class="action text-muted source" accesskey="v" rel="nofollow" title="Afficher le texte source [V]"><i class="fa fa-fw fa-pencil-square-o"></i><span class="sr-only"> Modifier cette page</span></a></li><li><a href="/evenements/2012_06_28_reunion_association_log?do=revisions"  class="action text-muted revs" accesskey="o" rel="nofollow" title="Anciennes révisions [O]"><i class="fa fa-fw fa-clock-o"></i><span class="sr-only"> </span></a></li><li><a href="/evenements/2012_06_28_reunion_association_log?do=backlink"  class="action text-muted backlink" rel="nofollow" title="Liens de retour"><i class="fa fa-fw fa-link"></i><span class="sr-only"> Liens de retour</span></a></li>    </ul>
  </div>
</nav>

        <div class="panel panel-default" itemprop="articleBody">
          <div class="page panel-body">

            <div class="dw-content-page "><div class="dw-toc hidden-print"></div><!-- CONTENT --><div class="dw-content">
<h1 class="sectionedit1 page-header" id="reunion_du_28_juin_2012">Réunion du 28 juin 2012</h1>
<div class="level1">

<p>
<br/>
Lieu: salon <abbr title="Internet Relay Chat">IRC</abbr> #ubuntu-fr-meeting <br/>

Heure : 21h00 (CEST)<br/>

</p>

<p>
<a href="/evenements/2012_06_28_reunion_association_odj" class="wikilink1" title="evenements:2012_06_28_reunion_association_odj">Ordre du jour</a>
</p>

</div>

<h2 class="sectionedit2 page-header" id="log_irc">Log IRC</h2>
<div class="level2">
<pre class="code">21:06 &lt; huats&gt; ##### Début réunion ######
21:07 &lt; huats&gt; ###### Evènements passés  #######
21:07 &lt; huats&gt; Pauses Ubuntu sur Paris
21:07 &lt; huats&gt; qui pour en parler ?
21:07 &lt; huats&gt; cm-t: ?
21:07 &lt; huats&gt; olive: ?
21:09 &lt; spineaker&gt; déjà, y&#039;a des gens qui ne connaissent pas le concept ?
21:09 &lt; huats&gt; hum
21:09 &lt; rickero&gt; moi, je connais presque rien
21:09 &lt; olive&gt; rappel : ce sont des rendez-vous donnés, très souvent à l&#039;arrache total (au mieux la veille)
21:10 &lt; olive&gt; pour le moment, nous n&#039;en avons connu qu&#039;à Paris, du moins sous cette appellation
21:10 &lt; olive&gt; elles attirent entre 5 et 15 personnes, souvent des habitués, pas toujours
21:10 &lt; FUN&gt; je confirme l&#039;arrache total :)
21:10 &lt; huats&gt; olive: peut etre tu peux nous parler des dernières ?
21:10 &lt; olive&gt; ça consiste à manger et boire en trollant sur ubuntu et le communisme
21:10 &lt; spineaker&gt; les rdv sont en général publiés sur irc/mailing list u-fr paris/g+…
21:10  * cm-t re, j&#039;était avec bibix, je placerai un point à avant la fin
21:10 &lt; olive&gt; (non je déconne pour le communisme)
21:10 &lt; cm-t&gt; *s
21:11 &lt; cm-t&gt; spineaker:  et c&#039;est annoncé aussi sur le loco.ubuntu.com
21:11 &lt; cm-t&gt; en event ubuntuhour
21:11 &lt; olive&gt; les dérnières, je ne sais plus les dates... ont eu lieux au local de La Quadrature du Net
21:11 &lt; cm-t&gt; enfin les 2 dernière que j&#039;ai organisée
21:11 &lt; spineaker&gt; cm-t, connais pas :)
21:12 &lt; spineaker&gt; la toute dernière a eu lieu à l&#039;académie de la bière, en fait :)
21:12 &lt; olive&gt; y a pas grand chose à ajouter, sauf si y a des questions.
21:12 &lt; cm-t&gt; je tiens juste à dire
21:12 &lt; cm-t&gt; que je n&#039;ai rien fait de ce côté, depuis un mois ou deux, et rien avant 3 semaine
21:13 &lt; cm-t&gt; (partiel, projet scolaire, …)
21:13 &lt; Winael&gt; A la limite c&#039;est les vac c&#039;est pas trop grave
21:13 &lt; huats&gt; cm-t: ok
21:13 &lt; huats&gt; bon je pense qu&#039;il y a pas de questions autres ?
21:13 &lt; huats&gt; donc on passe à la suite
21:13 &lt; Winael&gt; on pourrait pas décider d&#039;un rythme régulier à partir de la rentrée
21:13 &lt; Winael&gt; ?
21:13 &lt; huats&gt; Winael: c&#039;est une idée
21:14 &lt; cm-t&gt; on a discuté du côté régulier
21:14 &lt; cm-t&gt; il y a des contraintes
21:14 &lt; FUN&gt; ben oui : le côté régulier
21:14 &lt; cm-t&gt; c&#039;est envisageable
21:14 &lt; cm-t&gt; je n&#039;ai pas dit le contraire
21:15 &lt; spineaker&gt; en même temps, rien n&#039;interdit à quelqu&#039;un d&#039;en proposer de manière régulière
21:15 &lt; Winael&gt; un peu comme le sont les first jeudi de Parinux
21:15 &lt; quesh&gt; ou au moins annoncer J-x avant l&#039;événement, c&#039;est bien 7jours
21:15 &lt; cm-t&gt; spineaker: tout à fait
21:15 &lt; huats&gt; Winael: je te proposed&#039;en parler sur la liste animation...
21:15 &lt; huats&gt; histoire de voir ça
21:15 &lt; huats&gt; on passe à la suite
21:15 &lt; huats&gt; :)
21:15 &lt; spineaker&gt; Winael, c&#039;est ce que je reproche à cet événement, si tu peux pas le jeudi, t&#039;es foutu :)
21:15 &lt; huats&gt; ###### PSL
21:15 &lt; spineaker&gt; (c&#039;est valable pour tous les jours de la semaine)
21:16 &lt; cm-t&gt; Winael: pour ça c&#039;est le problème, tout est prix, et on risque de prendre un créneau qui fera qu&#039;on aura toujours les même personnes
21:16 &lt; cm-t&gt; celes qui sont dispo à ces horaires
21:16 &lt; cm-t&gt; celles
21:16 &lt; olive&gt; quelqu&#039;un pour parler des PSL ?
21:16 &lt; cm-t&gt; hors ce n&#039;est pas forcemment le but recherché
21:16 &lt; olive&gt; (on peut discuter entre nous des prochaines pauses ubuntu sur #ubuntu-fr-party)
21:16 &lt; cm-t&gt; d&#039;accord
21:16 &lt; spineaker&gt; pour rappel le concept PSL c&#039;est une après-midi à la villette (le premier samedi de chaque mois)
21:17 &lt; spineaker&gt; une sorte de mini install party
21:17 &lt; olive&gt; avec parfois des conférences
21:17 &lt; olive&gt; et souvent (je crois) des ateliers
21:17 &lt; cm-t&gt; ou autres ateliers
21:17 &lt; Winael&gt; Mais là vous ne pouvez avoir que des gens qui peuvent se libérer au derniers moments
21:17 &lt; spineaker&gt; les gens viennent soit pour installer/réparer/bidouiller ou juste pour discuter
21:17 &lt; quesh&gt; et multidistributions
21:17 &lt; cm-t&gt; Winael: ça c&#039;est un autre problème
21:17 &lt; olive&gt; Winael: STP, on a changé de sujet.
21:18 &lt; spineaker&gt; effectivement parinux anime en // des ateliers dans une salle à coté
21:18 &lt; cm-t&gt; pour les PSL, j&#039;en ai fait quasi qu&#039;un ou deux en 2012 donc pas grand chose à dire :/
21:18 &lt; spineaker&gt; il me semble qu&#039;on a en moyenne entre 30 et 40 personnes (public) chaque aprem
21:19 &lt; olive&gt; les travaux au carrefour numérique vont possiblement perturber un peu l&#039;organisation des PSL en fin d&#039;année. mais les dates restent (pour le moment) inchangées
21:19 &lt; FUN&gt; moi j&#039;ai toujours le même gars qui me pose toujours les mêmes questions ; c&#039;est devenu un gag
21:19 &lt; olive&gt; nous manquons toujours un peu de bénévoles pour ces après-midi.
21:19 &lt; Winael&gt; FUN: ça s&#039;appelle un bot ;)
21:19 &lt; FUN&gt; nan, un petit vieux
21:20 &lt; olive&gt; je crois qu&#039;on peut passer à la suite, huats 
21:20 &lt; Winael&gt; Dès que mon gamin à l&#039;âge je fais comme Bruno je viens renforcer l&#039;équipe
21:20 &lt; huats&gt; olive: oui
21:21 &lt; huats&gt; #### Releases et Ubuntu Party
21:21 &lt; huats&gt; YoBoY: tu es dispo ?
21:21 -!- kinouchou [~user@AToulouse-652-1-268-85.w109-222.abo.wanadoo.fr] has joined #ubuntu-fr-meeting
21:21 &lt; huats&gt; ou sinon olivepeut en parler surement aussi :)
21:21 &lt; olive&gt; Concernant la dernière release party, c&#039;était au flam&#039;s. on était pas très nombreux mais c&#039;était bien (paris)
21:21 &lt; cm-t&gt; par rapport au psl et le projet ubuntu-fr_GES (club ubuntu dans mon école) ça n&#039;a attiré qu&#039;un seul étudiant (les club asso sont plus ou moins boycoté à cause de la manière dont ça a été lancé par le principal)
21:21 &lt; olive&gt; à Lyon il y en a eu une également
21:21 -!- kinouchou [~user@AToulouse-652-1-268-85.w109-222.abo.wanadoo.fr] has quit [Changing host]
21:21 -!- kinouchou [~user@ubuntu/member/kinouchou] has joined #ubuntu-fr-meeting
21:21 &lt; olive&gt; je regrette personnellement qu&#039;il y en ait si peu en dehors de paris
21:22 &lt; kinouchou&gt; désolée pour le retard
21:22 &lt; huats&gt; olive: je veux en faire un à Toulouse au prchain
21:22 &lt; olive&gt; huats: ce serait bien !
21:23 &lt; huats&gt; olive: il faut juste que jesois à Toulouse déjà :)
21:23 &lt; olive&gt; ça peut aider.
21:23 &lt; olive&gt; on met à disposition des outils d&#039;inscription et de suivi de celles-ci
21:23 &lt; olive&gt; avec possibilité de rappel par SMS, etc
21:24 &lt; Winael&gt; olive: Peut-être qu&#039;on peut lancer une comme sur le fofo en essayant de vendre le concept dans les autres grandes aglomérations
21:24 &lt; huats&gt; olive: super intéressant
21:24 &lt; huats&gt; ça serait bien de communiquer sur ça
21:24 &lt; Winael&gt; les gens n&#039;ont pas forcément l&#039;idée
21:24 &lt; olive&gt; donc ne pas hésiter à nous soliciter pour ajouter sa ville sur le mini-site dédié aux releases party
21:24 &lt; huats&gt; (sur le PUF)
21:24 -!- Night_Angel [~Night_Ang@lgp44-3-82-235-69-145.fbx.proxad.net] has joined #ubuntu-fr-meeting
21:24 &lt; olive&gt; Winael: en effet.
21:24 &lt; olive&gt; on l&#039;a fait par le PUF sans grand succès
21:24 &lt; huats&gt; olive: j&#039;ai même pas vu :(
21:24 &lt; Winael&gt; si on annonce genre un mois à l&#039;avance que ç serait bien que ça pousse partout ptete que ça va avoir un effet d&#039;inrtie... ou pas
21:24 &lt; huats&gt; (je parlais pour la mise à dispo des outils)
21:25 &lt; olive&gt; oui
21:25 &lt; olive&gt; Questions sur les repas de releases ?
21:25 -!- EchecetMatt [52e80d1f@gateway/web/freenode/ip.82.232.13.31] has joined #ubuntu-fr-meeting
21:25 &lt; huats&gt; olive: tu peux passer à la suite je pense
21:25 &lt; olive&gt; La dernière Ubuntu Party de Paris (je n&#039;ai aucune info sur d&#039;autres villes) a eu lieu en mai et a attiré quelque 2500 visiteurs (je crois) en 2 jours
21:26 &lt; olive&gt; YoBoY pourrait confirmer, j&#039;ai pas les chiffres sous les yeux
21:26 &lt; olive&gt; La cible est toujours le grand-public. Il y a eu une centaine de bénévoles comme les dernières fois.
21:26 &lt; Winael&gt; En tout cas bien moins que les éditions précédentes
21:26 &lt; Winael&gt; malheureusement
21:26 &lt; olive&gt; je ne sais plus comment parler des UP, tellement c&#039;est du classique maintenant
21:26 &lt; huats&gt; olive: oui je suis d&#039;accord
21:26 &lt; YoBoY&gt; c&#039;est entre 2000 et 2500 oui
21:26 &lt; huats&gt; des questions ?
21:27 &lt; kinouchou&gt; je crois que c&#039;était seulement 2000
21:27 &lt; olive&gt; il y a une perte de visiteurs de ~30% comme tout le reste de la Cité des sciences (entrée en travaux, notamment)
21:27 &lt; olive&gt; ce qui n&#039;est pas vraiment une excuse, mais une partie d&#039;explication
21:27 &lt; EchecetMatt&gt; Les viidéos seront bientôt disponibles ?
21:27 &lt; huats&gt; ok merci olive
21:27 &lt; kinouchou&gt; le genre de flyers prévus pour les VC pourrait être sympa aussi pour parler des UP
21:28 &lt; Winael&gt; et un certain désintérêt médiatique
21:28 &lt; Winael&gt; plus le fait que SL2012 ai eu lieu après
21:28 &lt; huats&gt; Winael: ça aide pas c&#039;est sur
21:28 &lt; olive&gt; pour les vidéos, &quot;bientôt&quot; est un mot utilisable sans mentir, mais il n&#039;y a pas de date
21:29 &lt; huats&gt; bon je pense que l&#039;on peut passer à la suite
21:29 &lt; olive&gt; juste personne pour proposer concrêtement de l&#039;aide, et des personnes &quot;qui savent&quot; qui n&#039;ont pas eu le temps jusqu&#039;à aujourd&#039;hui
21:29 &lt; Winael&gt; olive: normallement, à la rentrée je me refait une config à neuf, je pourrais aider sur les vidéos pour que ça avance plus vite
21:29 &lt; huats&gt; ###### Papillons de nuit ###########
21:29 &lt; huats&gt; kinouchou: ?
21:29 &lt; kinouchou&gt; ça c&#039;est super bien passé
21:29 &lt; Winael&gt; kezako ?
21:30 &lt; kinouchou&gt; très bon accueil de la part de l&#039;orga
21:30 &lt; kinouchou&gt; c&#039;est un festival de musique
21:30 &lt; Winael&gt; ok :)
21:30 -!- Night_Angel [~Night_Ang@lgp44-3-82-235-69-145.fbx.proxad.net] has left #ubuntu-fr-meeting [&quot;Quitte&quot;]
21:30 &lt; kinouchou&gt; plus petit que les vieilles charrues
21:30 &lt; kinouchou&gt; et c&#039;est en normandie
21:30 &lt; olive&gt; une équipe de combien de personnes ?
21:30 &lt; olive&gt; quelle activités ? etc :)
21:30 &lt; huats&gt; tu peux nous donner quelques détails ?
21:30 &lt; kinouchou&gt; on a eu la population habituelle pour ce genre d&#039;événement
21:30 &lt; kinouchou&gt; laissez moi le temps d&#039;écrire
21:31 &lt; huats&gt; :)
21:31 &lt; kinouchou&gt; donc visiteurs surtout pour facebook
21:31 &lt; McPeter&gt; (bonsoir .. désolé du retard)
21:31 &lt; kinouchou&gt; quelques uns pour du covoiturage, pour suivre le site du festival
21:31 &lt; kinouchou&gt; après on a eu de la demande pour voir les résultats des partiels
21:32 &lt; kinouchou&gt; des fans de LL
21:32 &lt; spineaker&gt; (vous aurez compris, il s&#039;agit de proposer du web aux gens)
21:32 &lt; kinouchou&gt; et biensur les petits rigolos voulant voir du porn
21:32 &lt; kinouchou&gt; donc on tient un cyber-café
21:32 -!- jam33 [554421cd@gateway/web/freenode/ip.85.68.33.205] has joined #ubuntu-fr-meeting
21:32 &lt; kinouchou&gt; équipe de 6 personnes
21:32 &lt; kinouchou&gt; pour 6 postes (seuls 5 étaient fonctionnels pour le surf)
21:33 &lt; jam33&gt; Salut à tous
21:33 &lt; kinouchou&gt; 3 jours pour un public de 60 000 personnes
21:33 &lt; quesh&gt; le soucis technique est réglé pour le 6eme poste ?
21:33 &lt; kinouchou&gt; on avait aussi des goodies mozilla et des prospectus April et framasoft
21:34 &lt; kinouchou&gt; non, mais olive avait prévu ce cas de figure
21:34 -!- EchecetMatt [52e80d1f@gateway/web/freenode/ip.82.232.13.31] has quit [Quit: Page closed]
21:34 &lt; kinouchou&gt; on a «réglé» le souci en mettant seulement en fond d&#039;écran le plan du site
21:34 &lt; jam33&gt; :q
21:34 &lt; olive&gt; j&#039;ai compris le problème depuis
21:34 &lt; kinouchou&gt; autrement on a une équipe mixte
21:35 &lt; kinouchou&gt; des techniques et des personnes qui sont plus dans la discussion
21:35 &lt; kinouchou&gt; le festival était content qu&#039;on soit revenus
21:36 &lt; kinouchou&gt; et le public a été assez content aussi
21:36 -!- jam33 [554421cd@gateway/web/freenode/ip.85.68.33.205] has quit [Client Quit]
21:36 &lt; kinouchou&gt; des questions?
21:36 &lt; Winael&gt; réaction du public face à Ubuntu ?
21:37 &lt; Winael&gt; enfin ceux qui ne conniassaient pas ou juste de nom ?
21:37 &lt; Winael&gt; connaissaient
21:38 &lt; kinouchou&gt; la plupart n&#039;ont pas vu que c&#039;était pas leur système habituel
21:38 -!- arzhur [~arzhur@92.90.16.197] has joined #ubuntu-fr-meeting
21:38 &lt; Ool&gt; vous faites point wifi aussi ?
21:38 &lt; kinouchou&gt; ceux qui connaissaient étaient assez contents de poser des questions ou de troller gentillement
21:38 &lt; kinouchou&gt; non pas de point wifi c&#039;est un prestataire qui s&#039;en occupe
21:39 &lt; huats&gt; bon c&#039;est enore à renouveller alors
21:39 &lt; huats&gt; !
21:39 &lt; huats&gt; merci
21:39 &lt; huats&gt; point suivant ?
21:39 &lt; huats&gt; ######### SL
21:39 &lt; kinouchou&gt; oui àç renouveller, rdv déjà pris :)
21:41 &lt; cm-t&gt; sl c&#039;est YoBoY , olive , BlackEco  je crois  &lt;metaping&gt;
21:41 &lt; spineaker&gt; Ool*
21:41 &lt; BlackEco&gt; y avait aussi Ool, Zergy et Winael
21:41 &lt; huats&gt; et Winael :)
21:41 &lt; spineaker&gt; sans oublier Winael !
21:41 &lt; olive&gt; c&#039;est BlackEco qui parle, c&#039;est lui le chef SL :)
21:41 &lt; cm-t&gt; ah oui, Winael aussi
21:42 &lt; BlackEco&gt; une chose que j&#039;ai remarqué, c&#039;est qu&#039;avec l&#039;absence de Canonical, on était bien embêtés quand on avait des questions techniques
21:42 &lt; cm-t&gt;  (pour rapelle SL attire un public &quot;entreprise&quot; notament
21:42 &lt; quesh&gt; BlackEco: quel type de questions ?
21:42 &lt; BlackEco&gt; pour les prochains salons dans ce genre, il nous faudrait des cartes de visites d&#039;un contact chez Canonical (pas forcément Nicolas)
21:43 &lt; BlackEco&gt; quesh des question sur le cloud, le support ou même des partenariats commerciaux
21:43 &lt; spineaker&gt; ils ne comptent plus revenir ?
21:43 &lt; BlackEco&gt; aucune idée
21:43 &lt; cm-t&gt; du b2b quoi
21:43 &lt; BlackEco&gt; voilà
21:43 &lt; olive&gt; c&#039;était un sous-salon, cette année
21:43 &lt; olive&gt; un scandale ! :)
21:43 &lt; olive&gt; (pas de coin VIP)
21:43 &lt; quesh&gt; ok, donc pour le b2b c&#039;est à canonical de gerer ou à une entreprise
21:44 &lt; quesh&gt; et la non présence de partenaires historiques
21:44 &lt; Winael&gt; re
21:44 &lt; quesh&gt; c&#039;est un gros, voir très gros sabotage le salon de cette année
21:44 &lt; huats&gt; quesh: bon ok la prochaine fois Objectif Libre viendra ;)
21:44 &lt; Winael&gt; Ce qu&#039;il nous faudrait aussi, ce sont des cartes de visites communauté
21:44 &lt; BlackEco&gt; oui, mais lorsqu&#039;on ne sait pas vers qui les renvoyer...
21:44 &lt; huats&gt; Winael: on en a eu
21:44 &lt; Winael&gt; J&#039;ai eu différentes approches pour des partenariats
21:45 &lt; quesh&gt; huats: si canonical laisse le champs libre, autant que d&#039;autres en profitent (comme à l&#039;assemblée nationale)
21:45 &lt; Winael&gt; comme la boite d&#039;édition qui édite linux inside qui voudrait faire un partenariat comme celui que nous avons avec diamond
21:45 &lt; olive&gt; je suis d&#039;accord avec Winael, ça fait 5 ans que les cartes de visites nous manquent
21:45 &lt; olive&gt; (seulement 5 ans, car avant nous en avions ;))
21:45 &lt; FUN&gt; +1
21:45 &lt; huats&gt; olive: on en a eu... J&#039;en avais fait faire aux frais de ma boite
21:46 &lt; olive&gt; il suffit d&#039;y penser un peu avant (3 semaines par exemple) et les commander. (après les avoir dessiné)
21:46 &lt; cm-t&gt; woa la classe
21:46 &lt; olive&gt; huats: jamais vu
21:46 &lt; huats&gt; :(
21:46 &lt; huats&gt; olive: il y en avait 3 sortes (de mémoire)
21:46 &lt; huats&gt; à mon nom, au nom de did et sans rien &quot;génériques&quot;
21:47 &lt; huats&gt; enfin bon ça sert àrien de parler du passé
21:47 &lt; olive&gt; en effet :)
21:47 &lt; huats&gt; je peux éventuellement en refaire faire...
21:47 &lt; huats&gt; je peux en refaire faire tout court même :)
21:47 &lt; Winael&gt; On demandera à justine de nous faire un truc sympa avec les recommandations graphique corpo locoteam, un truc importable sur glabel
21:47 &lt; olive&gt; heu
21:47 &lt; kinouchou&gt; McPeter: a fait des cartes de visite
21:47 &lt; cm-t&gt; si on se base sur design.ubuntu.com
21:47 &lt; olive&gt; quesh sait faire ça en 5 minutes
21:48 &lt; cm-t&gt; on vois que c&#039;est très light
21:48 &lt; olive&gt; bref, sujet suivant ?
21:48 &lt; spineaker&gt; oui
21:48 &lt; cm-t&gt; oui
21:48 &lt; BlackEco&gt; oui
21:48 &lt; olive&gt; huats !
21:49 &lt; quesh&gt; Winael, un peu de sérieux
21:49 &lt; olive&gt; président \o/
21:49 &lt; olive&gt; ## Evenements à venir
21:49 &lt; olive&gt; Y a des piques-nique ou pause de prévus ?
21:50 &lt; olive&gt; non ?
21:50 &lt; cm-t&gt; YoBoY:
21:50 &lt; huats&gt; olive: pardon
21:50 &lt; huats&gt; je devais sortir les poubelles...
21:50 &lt; huats&gt; :)p
21:50 &lt; Winael&gt; il doit y en avoir un april mais je ne sais plus la date, mais à part ça :s
21:50 &lt; cm-t&gt; il me semble qu&#039;il y a un picnic ce week-end ou celui d&#039;après non ?
21:50 &lt; olive&gt; l&#039;excuse à la con :) comme si un président ça devait sortir les poubelles
21:51 &lt; olive&gt; bon bah
21:51 &lt; olive&gt; ###### Vieilles Charrues
21:51 &lt; Winael&gt; olive: C&#039;est Vlou qui lui a demandé...
21:51 &lt; Winael&gt; valou
21:51 &lt; olive&gt; Les Vieilles Charrues, c&#039;est un des plus gros festivals d&#039;Europe, c&#039;est en Bretagne
21:51 &lt; quesh&gt; ah oui, il y a beaucoup plus de choses à vendre qu&#039;à donner sur nos stands, il faudra faire attention dans l&#039;avenir
21:51 &lt; kinouchou&gt; cm-t: le we dernier
21:51 &lt; Winael&gt; on donne des choses ?
21:51 &lt; olive&gt; quesh: c&#039;est pas très B&amp;C ce que tu dis
21:51 &lt; kinouchou&gt; par contre bientôt pic-nic mozilla
21:52 &lt; spineaker&gt; olive, :)
21:52 &lt; olive&gt; On sera donc aux Vieilles Charrues du 19 au 22 juillet
21:52 &lt; quesh&gt; on peut proposer plus de choses à donner sur les stands qu&#039;on à (bonbons, stickers, autres)
21:52 &lt; olive&gt; Nous y proposons un webcafé, comme aux Papillons de Nuit, mais avec 12 postes.
21:52 &lt; olive&gt; Le Wifi est proposé par un autre partenaire du festival.
21:53 &lt; olive&gt; nous y sommes depuis 2009
21:54 &lt; olive&gt; Questions ?
21:54 &lt; cm-t&gt; oui
21:54 &lt; olive&gt; Formulez questions, cm-t SVP :)
21:55 &lt; cm-t&gt; le flyer, faut-il une mini écriture &quot;ne pas jeter partout…&quot; ?
21:55 &lt; olive&gt; oui donc, il y aura probablement un flyer
21:55 &lt; olive&gt; le verso ressemblera à ça http://pipic.org/1195
21:55 &lt; rickero&gt; juste une remarque: il n&#039;y a pas de lien direct dans l&#039;aide ubuntu pour parler de ces rendez-vous...
21:55 &lt; olive&gt; le recto, à la première moitié suppérieur de http://pipic.org/1196
21:56 &lt; rickero&gt; je veux dire, dans le menu
21:56 &lt; olive&gt; rickero: en effet.
21:56 &lt; olive&gt; rickero: juste dans le menu de http://ubuntu-fr.org/
21:56 &lt; olive&gt; cm-t: donc oui, je pense qu&#039;on ajoutera cette mention légale
21:56 &lt; clache&gt; Oui, sur cette page, mais elle pourrait être refaite http://ubuntu-fr.org/rendez-vous .
21:56 &lt; olive&gt; &quot;ne pas jeter sur la voie publique, encore moins sur les artistes&quot;
21:57 &lt; rickero&gt; olive: oui, mais je verrais bien cela au-dessous du menu systeme =&gt; aide et soutien
21:57 &lt; cm-t&gt; doit y avoir un joile picto sur design.ubuntu.com en forme de poubelle :P
21:57 &lt; cm-t&gt; jolie*
21:57 &lt; olive&gt; clache: as-tu une refonte à proposer ?
21:57 &lt; clache&gt; olive: Non, je ne sais pas faire.
21:58 &lt; cm-t&gt; un parser sur loco.ubuntu.com/event/ubuntu-fr
21:58 &lt; cm-t&gt; (pas sur de l&#039;url)
21:58 &lt; olive&gt; clache: alors tu peux eventuellement préciser ce qui te dérange ? :)
21:58 &lt; clache&gt; olive: Mais mieux décrire les événements avec des liens vers ceux passés.
21:58 &lt; olive&gt; ah.
21:59 &lt; olive&gt; mais lien vers quoi ?
21:59 &lt; olive&gt; bon, ceci dit c&#039;est hors-sujet, on peut essayer d&#039;en parler en dehors de la réunion ? sur #ubuntu-fr-admins ou #ubuntu-fr-party si tu veux
21:59 &lt; Winael&gt; Peut-être qu&#039;une vue plus agenda serait plus parlante
21:59 &lt; huats&gt; ok
21:59 &lt; huats&gt; la suite
21:59 &lt; clache&gt; olive: ubuntu-party.org, le site des RMLL , etc...
22:00 &lt; huats&gt; ####### VC
22:00 &lt; Winael&gt; Pour les Vieilles Charrues je vous crée un event sur G+ du compte UbuntuParty ou pas ?
22:00 &lt; quesh&gt; clache: tu as envie de rediger une note pour ubuntu-party ?
22:01 &lt; quesh&gt; Winael: quand on aura la page
22:01 &lt; quesh&gt; Winael: un minisite est en cours pour le webcafe
22:01 &lt; quesh&gt; (les)
22:01 &lt; clache&gt; quesh: Non, je ne vois pas et je n&#039;en ai fais qu&#039;une Mai 2011.
22:02 &lt; olive&gt; huats: juste pour info, on a déjà parlé des VC
22:02 &lt; huats&gt; olive: :(
22:02 &lt; huats&gt; je suis à la ramasse
22:02 &lt; huats&gt; le flyer m&#039;a perdu :(
22:02 &lt; huats&gt; Bon alor
22:02 &lt; huats&gt; s
22:02 &lt; huats&gt; ###### Réapproval
22:02 &lt; huats&gt; YoBoY: je peux en parler....
22:02 &lt; olive&gt; \o/
22:03 &lt; Winael&gt; euh on parle pas des RMLL ?
22:03 &lt; Winael&gt; ôO?
22:03 &lt; olive&gt; pourquoi, quelqu&#039;un y va ?
22:03 &lt; olive&gt; :]
22:03 &lt; huats&gt; on aborde ça après ?
22:03 &lt; Winael&gt; C&#039;était en fait ça ma question :$
22:03 &lt; huats&gt; Bon alors tous les 2 ans, ubuntu-fr doit passer comme toutes les LoCo devant le LoCo Council pour être réapprouvé
22:03 &lt; olive&gt; Winael: à notre connaissance, personne n&#039;a l&#039;intention d&#039;y aller pour un stand ubuntu-fr
22:03 &lt; olive&gt; (et la demande de stand n&#039;a donc pas été faite)
22:04 &lt; olive&gt; (mais pardon. on en parle après)
22:04 &lt; huats&gt; il y a 2 ans, YoBoY avait réalisé un travail vraiment super
22:04 &lt; Winael&gt; OK, on peut passer à la suite :p
22:04 &lt; huats&gt; mais là il ne va pas le refaire (et c&#039;est normal)
22:04 &lt; huats&gt; donc ça serait bien de trouver des personnes pour participer
22:05 &lt; huats&gt; le LoCo COuncil se réunit 1 fois par mois poir le moment
22:05 &lt; huats&gt; (on va surement passer à 2
22:05 &lt; huats&gt; )
22:05 &lt; quesh&gt; c&#039;est quand la prochaine fois ?
22:05 &lt; huats&gt; donc je pense que l&#039;on pourrait viser à passer en juillet voir aout
22:05 &lt; Winael&gt; qu&#039;est ce qu&#039;il faut faire concrètement ?
22:06 &lt; cm-t&gt; dispo à partir de la dernière semaine juillet, pas dispo la dernière d&#039;aout
22:06 &lt; huats&gt; la prochaine fois c&#039;est le 19 juillet
22:06 &lt; spineaker&gt; huats, je pense que c&#039;est plus à ceux qui vont s&#039;y coller de dire pour quand ils pensent être OK
22:06 &lt; huats&gt; spineaker: oui bien sur
22:07 &lt; huats&gt; mais je disais ça car jesais que la dernière session (septembre) sera super chargée....
22:07 &lt; huats&gt; ou sinon  16 aout
22:07 &lt; huats&gt; donc ce qu&#039;il faut faire
22:07  * olive vote pour 16 aout, mais ne pense pas pouvoir s&#039;en occuper
22:07 &lt; Winael&gt; Si y&#039;a du travail à préparé en amont je peux essayer de donner un coup de main en juillet, mais passer devant el conseil je suis pas dispo
22:07 &lt; spineaker&gt; huats, ok, donc en gros faut faire le nécessaire pour mi-aout
22:07 &lt; huats&gt; c&#039;est présenter l&#039;activiter de la loco depuis les 2 ans
22:07 &lt; huats&gt; et presenter nos plans pour le futur
22:08 &lt; huats&gt; le tout sur une page wiki en anglais
22:08 &lt; huats&gt; et être présent lors du meeting
22:08 &lt; cm-t&gt; yummi
22:08 &lt; huats&gt; je ne peux pas participer pour le meeting car je siège au loco council
22:08 &lt; huats&gt; et je préfère donc ne pas &quot;porter&quot; le truc
22:08 &lt; huats&gt; mais je suis dispo  pour aider / donner des idées / conseils
22:09 &lt; huats&gt; je compte lancer un appel à participation sur mon blog (donc PUF)
22:09 &lt; huats&gt; histoire d&#039;essayer d&#039;attirer des nouveaux
22:09 &lt; olive&gt; en gros, parler de chiffres (du site, des evenements), parler de l&#039;évolution du projet webcafé, des projets comme les relais ubuntu-fr, etc
22:09 &lt; olive&gt; j&#039;ai bon ?
22:09 &lt; huats&gt; car c&#039;est un projet bien identifié
22:09 &lt; huats&gt; oui
22:09 &lt; huats&gt; on pourra se servir de la super page de YoBoY
22:10 &lt; olive&gt; perso, je garde mon peu d&#039;anglais pour mes plans drague foireux. comptez pas sur moi pour tenir une conversation intelligente :)
22:10 -!- arzhur [~arzhur@92.90.16.197] has quit [Remote host closed the connection]
22:10 &lt; Winael&gt; Si on se planifie une ou deux réu tous ensemble pour faire la synthèse, ça peut aller assez vite
22:10 &lt; huats&gt; un volontaire pour diriger ça ?
22:11 &lt; spineaker&gt; huats, YoBoY a déjà commencé à prospecter pour monter une équipe
22:11 &lt; Winael&gt; mais concrètement combien de personnes doivent passer l&#039;oral ?
22:11 &lt; spineaker&gt; je propose aux volontaires de se rapprocher de lui
22:11 &lt; spineaker&gt; Winael, c&#039;est pas oral c&#039;est sur irc
22:12 &lt; olive&gt; je propose cm-t 
22:12  * cm-t se propose
22:12 &lt; olive&gt; \o/
22:12 &lt; cm-t&gt; xD
22:12 &lt; McPeter&gt; volontaire désigné d&#039;office
22:12 &lt; Winael&gt; ah OK... J&#039;avais pas compris ça comme ça... C&#039;est plus fun qu&#039;au taffe :p
22:12 &lt; cm-t&gt; ah, je savais que si je bougeais on me tire dessus!
22:13 &lt; huats&gt; ok
22:13 &lt; huats&gt; bon cm-t tu gères ça ?
22:13 &lt; huats&gt; donc point suivant :)
22:13 &lt; kinouchou&gt; je serai présente pour l&#039;oral et je peux faire les cartes des envois de CD francisé sur le monde
22:13 &lt; huats&gt; kinouchou: super
22:13 &lt; Winael&gt; donc maintenant il faut se rapprocher de cm-t ?
22:13 &lt; spineaker&gt; Winael, c&#039;est ça
22:13 &lt; cm-t&gt; huats: ouis
22:13 &lt; Winael&gt; Je sais pas qui est le plus sex finalement:p
22:14 &lt; cm-t&gt; se rapprocher ?
22:14 &lt; cm-t&gt; Winael: tu veux des calins ?
22:14 &lt; McPeter&gt; cm-t, gaffe :)
22:14 &lt; huats&gt; Point suivant alors :)
22:14 &lt; cm-t&gt; McPeter: ^^
22:14 &lt; huats&gt; ############# RMLL
22:14 &lt; huats&gt; ?
22:14 &lt; cm-t&gt; xD
22:14 &lt; huats&gt; il y a encore à dire ?
22:14 &lt; spineaker&gt; non
22:14 &lt; cm-t&gt; je crois qu&#039;il n&#039;y a pas d&#039;équipe qui y vas
22:14 &lt; cm-t&gt; enfin, pas de stand demandé non plus du coup
22:14 &lt; Winael&gt; Euh on a dit que c&#039;était mort cette année
22:15 &lt; spineaker&gt; &lt;olive&gt; Winael: à notre connaissance, personne n&#039;a l&#039;intention d&#039;y aller pour un stand ubuntu-fr
22:15 &lt; spineaker&gt; &lt;olive&gt; (et la demande de stand n&#039;a donc pas été faite)
22:15 &lt; spineaker&gt; &lt;olive&gt; (mais pardon. on en parle après)
22:16 &lt; Winael&gt; La LTS est bien partie, un UP avec peu de public, un SL qui ne ressemblait à rien, pas de RMLL... mouarf
22:16 &lt; McPeter&gt; &quot;peu de public&quot; ?
22:16 &lt; huats&gt; bon alors point suivant
22:16 &lt; huats&gt; ############## Point divers######
22:16 &lt; olive&gt; McPeter: il a jamais du voir une fedora party
22:17 &lt; McPeter&gt; olive, ouais
22:17  * cm-t à un point
22:17 &lt; huats&gt; ###### La question de Winael pour la com
22:17 &lt; McPeter&gt; cm-t, noir ?
22:17 -!- YoBoY [~moi@ubuntu/member/yoboy] has quit [Excess Flood]
22:17 &lt; huats&gt; Winael: tu expliques ?
22:17 &lt; olive&gt; com comme communisme ?
22:17 &lt; olive&gt; ou com comme ubuntu.com ?
22:17 &lt; Winael&gt; Voila, j&#039;ai remarqué que question comm&#039;, on péchait quand même pas mal
22:17 &lt; FUN&gt; noooon ?
22:18 &lt; olive&gt; ah bon ? :)
22:18 &lt; cm-t&gt; si ce n&#039;est pas fait avant la fin de mes partiels (dans 3 semaines), j&#039;organise un point comm pour discuter de plusieurs point, comme notemant un pount récent:
22:18 &lt; Winael&gt; et suite à une remarque de quesh à une réu sur le fait de tenir une revue de presse, je me suis dit que c&#039;était pas à Ubuntu Party de faire une revue de presse, mais que c&#039;était plus général à Ubuntu-fr
22:18 &lt; Winael&gt; Dans el sens ou Ubuntu Party n&#039;est finalement qu&#039;un projet
22:18 &lt; olive&gt; très juste Winael 
22:18 &lt; cm-t&gt; où je tiens à remercier le grand nitwoh
22:18 &lt; Winael&gt; de Ubutnu-fr
22:18 &lt; cm-t&gt; http://www.youtube.com/watch?v=ZekqMtODwPI
22:19 &lt; olive&gt; une revue de presse ubuntu en langue française
22:19 &lt; olive&gt; projet vieux de 8 ans maintenant, suffit d&#039;avoir des volontaires :)
22:19 &lt; olive&gt; nitwoh ? quel pseudo à la con.
22:19 &lt; Winael&gt; la question que je me pose est la suivante : ne serait-il pas plus efficace de recentrer toute la comm d&#039;Ubuntu-fr dans un pôle-projet indépendant et transversal ?
22:19 &lt; cm-t&gt; ce genre de lien devrai être référencé quelque part, je n&#039;utilise pas les réseaux sociaux ces temps-ci
22:20 &lt; cm-t&gt; mais il y avait des questions sur ubuntu en suspent
22:20 &lt; spineaker&gt; Winael, le truc c&#039;est que u-fr ou u-paris/party niveau personnes c&#039;est pas tellement différent
22:20 &lt; cm-t&gt; (pour info, bibix à réalisé cette vidéo pour ubuntu-fr/ubuntu-party à l&#039;otigine)
22:20 -!- YoBoY [~moi@2a01:e0b:1:123:226:9eff:fe0b:57c7] has joined #ubuntu-fr-meeting
22:21 &lt; Winael&gt; pour la revue de presse j&#039;ai commencé ceci hier : http://winael.blogspot.fr/2012/06/revue-de-presse-francophone-ubuntu-du.html
22:21 &lt; Winael&gt; et je suis en train de préparer celui de la semaine prochaine
22:21 &lt; olive&gt; je propose de mettre en place les mêmes outils que l&#039;April et La Quadrature du Net
22:21 &lt; olive&gt; autant coté web que coté IRC
22:22 &lt; olive&gt; admin de modération et de publication d&#039;articles vers un drupal
22:22 &lt; olive&gt; (ça tombe bien, ubuntu-fr.org est un drupal)
22:22 &lt; cm-t&gt; quel chan ?
22:22 &lt; olive&gt; comme vous voulez
22:23 &lt; cm-t&gt;  #pron
22:23 &lt; olive&gt; éventuellement tous, si on integre ça à uBOTu-fr 
22:23 &lt; cm-t&gt; ok
22:23 &lt; olive&gt; (problème technique d&#039;integration en perspective, cependant)
22:23 &lt; olive&gt; c&#039;est de l&#039;ordre du détails.
22:24 &lt; olive&gt; il y aura un outil de soumission d&#039;article par le web également
22:24 &lt; Winael&gt; Je veux bien tenter le truc de la revue de presse. J&#039;essairai de trouver un backup.
22:24 &lt; olive&gt; il s&#039;agit d&#039;avoir une ligne éditoriale et de s&#039;y tenir
22:24 &lt; quesh&gt; exact
22:25 &lt; olive&gt; c&#039;est à dire, ne pas prendre n&#039;importe quel article qui contient le mot ubuntu
22:25 &lt; olive&gt; pour LQDN, on considère que les blogs ne font pas partie de la presse, en gros.
22:25 &lt; Winael&gt; Mais en règle général c&#039;est toute notre comm qui a besoin d&#039;un certains coup de fouet notament sur l&#039;animation des réseau sociaux, et avec la presse. Le fait que la presse ne sait quasiment pas fait l&#039;écho de la sortie de la 12.04 LTS mise à part la spacialisée, m&#039;a particulièrement surpris
22:25 &lt; olive&gt; genre numerama, ce n&#039;est pas une source d&#039;info, pour LQDN :)
22:26 &lt; quesh&gt; Winael: la presse, c&#039;est old. surtout en période d&#039;élection présidentielle
22:26 &lt; cm-t&gt; juste si il y a d&#039;autre point à voir, parlez-en maintenant, la comm, gros sujet
22:26 &lt; olive&gt; c&#039;est un constat qu&#039;on partage tous. maintenant il faut décider de ce qu&#039;on fait pour améliorer la situation, concretement
22:26 &lt; quesh&gt; une revue de presse oui
22:27 &lt; quesh&gt; baser notre communication sur les medias classique c&#039;est fail d&#039;avance
22:27 &lt; olive&gt; récemment, on a trouvé des responsable FB, G+, il y a du mieux. ça reste insuffisamment animé
22:27 &lt; cm-t&gt; revue de presse, attention à ne pas faire doublon avec le planet (blogue, communauté principalement)
22:27 &lt; cm-t&gt; il faut voir le(s) themes
22:27 &lt; olive&gt; revue de presse = presse
22:28 &lt; olive&gt; planet = blogs
22:28 &lt; spineaker&gt; amha vous prenez le problème à l&#039;envers
22:28 &lt; olive&gt; pour moi, y a aucun téléscopage possible
22:28 &lt; quesh&gt; il y a des choses de prévues pour cet été et la rentrée
22:28 &lt; Winael&gt; zdnet c&#039;est blog ou presse ?
22:28 &lt; olive&gt; quesh: on va t&#039;interdir les mots &quot;machin&quot;, &quot;chose&quot;, &quot;truc&quot; et &quot;patacoufin&quot;
22:28 &lt; quesh&gt; mais clairement baser notre communication sur les médias traditionnels, voir sur nous c&#039;est fail
22:29 &lt; olive&gt; Winael: à réflechir. je te conseille de consulter siltaar (framasoft, lqdn, fdn)
22:29 &lt; quesh&gt; je préfère dire choses, car j&#039;ai pas envie de passer deux heures à expliquer quoi que ce soit
22:29 &lt; YoBoY&gt; si c&#039;est pour reprendre des titres de blogs c&#039;est des brèves en fait
22:29 &lt; Winael&gt; quesh: Je vais essayer d&#039;avoir un rdv avec le communiquant de chez Ikoula qui se propose de nous aider aussi
22:29 &lt; huats&gt; (Winael: pour zdnet je peux aider si il y a des besoin)
22:30 &lt; quesh&gt; non merci
22:30 &lt; huats&gt; Winael: perso je suis méfiant avec ikoula....
22:30 &lt; olive&gt; Winael: NON
22:30 &lt; Winael&gt; en fait je demande la catégorie huats c&#039;est pour moi c&#039;est du blog pro, donc assimilable a de la presse
22:30 &lt; olive&gt; Winael: nous avons un partenariat avec Ikoula, et il est important qu&#039;il ne déborde pas. pour de multiples raisons.
22:30 &lt; YoBoY&gt; (désolé de pas être plus présent ce soir)
22:30 &lt; Winael&gt; mais tout le monde n&#039;est peut-être pas d&#039;accord
22:31 &lt; huats&gt; Winael: je suis d&#039;accord c&#039;est plus orienté blog pro
22:31 &lt; huats&gt; c&#039;est comme ça que c&#039;est vu en tous cas là as
22:31 &lt; Winael&gt; olive: c&#039;est plus à titre amical, je lui ai demandé de l&#039;aide sur comment bien savoir communiquer c&#039;est plus ça
22:31 &lt; huats&gt; olive: je suis d&#039;accord avec toi, par rapport à ikoula
22:31 &lt; quesh&gt; Winael: laisse tomber la comm
22:31 &lt; olive&gt; Winael: je comprends. mais je sais (ou pense, au choix) que c&#039;est une très mauvaise idée
22:32 &lt; olive&gt; ou, au mieux, une simple perte de temps.
22:32 &lt; McPeter&gt; http://www.youtube.com/watch?v=ZekqMtODwPI &lt;-- à ~ 3:28 .. ça ce&#039;st de la presse :)
22:32 &lt; huats&gt; quesh: euh non je pense que si qqn veut s&#039;en occuper il a raison :)
22:32 &lt; FUN&gt; D&#039;accord avec spineaker : on prend le problème à l&#039;envers il faut d&#039;ABORD faire parler de nous et ENSUITE faire une revue de presse
22:32 &lt; quesh&gt; huats: mais pas n&#039;importe comment, ça demande de la préparation et de la plannification
22:33 &lt; McPeter&gt; &quot;Là bas si j&#039;y suis&quot; France Inter
22:33 &lt; olive&gt; spineaker, FUN : on parle d&#039;une revue de presse ubuntu, pas ubuntu-fr
22:33 &lt; olive&gt; inutile d&#039;attendre, pour cela
22:33 &lt; spineaker&gt; FUN, ce n&#039;est pas exactement ce que je voulais dire mais c&#039;est dans l&#039;idée oui
22:33 &lt; FUN&gt; même
22:33 &lt; spineaker&gt; olive, c&#039;est pas le problème
22:33 &lt; spineaker&gt; tu vas mettre des supers outils, ok
22:33 &lt; olive&gt; spineaker: j&#039;ai lu que la ligne de FUN, en fait
22:33 &lt; Winael&gt; FUN: pour l&#039;instant je fais une revue de presse sur Ubutnu pas sur Ubuntu-fr. en tant que loco team on est un epu des ambassadeurs de la distrib
22:33 &lt; cm-t&gt; il faut identifier le projet
22:33 &lt; spineaker&gt; mais si y&#039;a personne derrière, ça ne marchera pas
22:34 &lt; FUN&gt; +1
22:34 &lt; cm-t&gt; pourquoi pour qui toussa
22:34 &lt; huats&gt; quesh: c&#039;est pour ça qu&#039;il en parle ce soir... Perso je pense qu&#039;on prépare tellement bien la com  depuis tout ce temps qu&#039;au final on ne sort rien.... APrès je ne critique personne (je serai très mal placé pour) mais je dis juste si qqn veut s&#039;en charger il ne faut pas le dissuader....
22:34 &lt; quesh&gt; huats: sauf si c&#039;est contre productif
22:35 &lt; cm-t&gt; Winael: tu veux faire un omgubuntu fr  (car omgubuntu se base principaement sur le planet et autre feeds, ils sont rarement en avant-première) ?
22:35 &lt; spineaker&gt; si on tue toute initiative c&#039;est pas plus productif, cela dit
22:35 &lt; clache&gt; Winael: +1
22:35 &lt; cm-t&gt; je m&#039;exprime mal
22:36 &lt; quesh&gt; spineaker: il n&#039;est pas question de tuer une initiative, juste de préciser la base
22:36 &lt; cm-t&gt; j&#039;essay de comprendre le projet, les motivations; je n&#039;ai pas d&#039;intention à re décourager Winael
22:36 &lt; huats&gt; cm-t: j&#039;ai l&#039;impression que c&#039;est plus faire comme la revue de presse de l&#039;april par exemple
22:37 &lt; cm-t&gt; quesh: \o/
22:37 &lt; cm-t&gt; euh -&quot;re&quot;
22:37 &lt; Winael&gt; cm-t: du tout, c&#039;est plus sur les orientre
22:38 &lt; quesh&gt; le gros soucis avec la communication dans ubuntu-fr c&#039;est qu&#039;il faut en parler 3h pour 1mn d&#039;éfficacité
22:38 &lt; olive&gt; en effet, si on part sur du April ou LQDN, je pense que ça sera forcément positif (mais bien insuffisant pour couvrir notre problème de comm)
22:38 &lt; quesh&gt; la base c&#039;est quand on est présent sur les reseaux sociaux et bien on suit ubuntu-fr et on relaye les infos
22:38 &lt; olive&gt; si aujourd&#039;hui on a 3 personnes OK pour suivre/agir sur cette revue de presse, alors GO.
22:38 &lt; quesh&gt; la base, c&#039;est quand on a un blog on parle un minimum des évents ubuntu-fr
22:39 &lt; Winael&gt; oui une revue de presse en ligne. donc on a du clubic, on a du zdnet, pcinpact, et ça parle plus orientation stratégique, grosse news canonical, avancement du projet
22:39 &lt; quesh&gt; et pareil quand on est en itw quelquepart
22:39 &lt; huats&gt; quesh: a ce sujet j&#039;ai vu avec le redac zdnet, je vais parler de toutes les prochaines party à chaques fois...
22:39 &lt; huats&gt; (pour continuer une discussion que &#039;on avait eu rapidement)
22:39 &lt; olive&gt; huats: ça c&#039;est une bonne nouvelle !
22:40 &lt; huats&gt; olive:  je suis d&#039;accord avec toi il faut des personnes motivées
22:40 &lt; quesh&gt; l&#039;idée de Winael d&#039;avoir une revue de presse, voir un omgubuntu ou des podcast ou tout autre oui, c&#039;est positif
22:40 &lt; olive&gt; y a plus qu&#039;à rappeler à Nicolas B. qu&#039;on existe toujours aussi. (monsieur je passe à la radio la veille d&#039;une ubuntu party et j&#039;en parle pas.... grrr)
22:40 &lt; Winael&gt; olive: message transmis :)
22:40 &lt; Winael&gt; ^
22:40 &lt; Winael&gt; ^^
22:40 &lt; olive&gt; (je lui ai dit aussi)
22:40 &lt; spineaker&gt; olive, il en parle pas ou bien il a été coupé ? :)
22:41 &lt; huats&gt; alors la question qui vient : qui est intéressé pour participer à ce projet ?
22:41 &lt; olive&gt; spineaker: pas parlé
22:41 &lt; huats&gt; (de revue de presse )
22:41 &lt; Winael&gt; il n&#039;a eu qu&#039;une minute
22:41 &lt; cm-t&gt; dans le genre proposer des liens
22:41 &lt; huats&gt; olive: tu pourrais faire une présentation des outils aprils ?
22:41 &lt; kinouchou&gt; je vais pas pouvoir rester
22:41 &lt; huats&gt; april
22:41 &lt; huats&gt; :(
22:41 &lt; Winael&gt; en fait il nous faudrait un jeremie zimmermann... On peut pas le cloner ?
22:42 &lt; olive&gt; moi je suis près à donner les outils nécessaires, mais je pense qu&#039;on peut viser la rentrée de septembre pour ce projet
22:42 &lt; cm-t&gt; il y a un reddit ubuntu, une idée serai d&#039;avoir un équivalent pour ubuntu-fr
22:42 &lt; olive&gt; le temps d&#039;y réflechir (et de mon coté, avoir le temps de combiner les outils déjà existants ailleurs)
22:42 &lt; cm-t&gt; à la HN
22:43 -!- Black_Eco [~black_eco@pla78-2-82-240-52-111.fbx.proxad.net] has joined #ubuntu-fr-meeting
22:43 &lt; olive&gt; oui, c&#039;est une idée à étudier également, cm-t 
22:43 &lt; cm-t&gt; c&#039;est une solution qui me séduit personnelement
22:43 &lt; Winael&gt; cm-t: oui ça peut se faire rapidement :)
22:43 &lt; cm-t&gt; et à ce propos
22:43 &lt; huats&gt; ok olive
22:43 &lt; cm-t&gt; pour ceux qui suivent le planet libre
22:43 &lt; huats&gt; je te met ça en TODO
22:43 &lt; cm-t&gt; il y a un gus qui fait des rapports du HN
22:43 &lt; olive&gt; ce que je vous propose maintenant, c&#039;est de faire des réunions spécifiquement sur la comm (montage de projets et comment y participer)
22:43 &lt; cm-t&gt; ce quui peux
22:43 &lt; cm-t&gt; combiné à ton idée de revu de presse
22:43 &lt; huats&gt; olive: j&#039;allais y venir
22:44 &lt; cm-t&gt; faire un bon truc
22:44 &lt; olive&gt; à l&#039;une des réu, on présenterait les outils revue de presse. à une autre, l&#039;idée du &quot;redit&quot;
22:44 &lt; Winael&gt; ça serait bien une réu mensuelle
22:44 &lt; cm-t&gt; le partage de liens  ,  le rp
22:44 -!- BlackEco [~black_eco@pla78-2-82-240-52-111.fbx.proxad.net] has quit [Ping timeout: 248 seconds]
22:45 &lt; olive&gt; Winael: je verrais plutot une réu &quot;quand c&#039;est prêt&quot;. parce que ça demande préparation, et un truc trop rigide risque de casser la motivation
22:45 &lt; huats&gt; Winael: oui...
22:45 &lt; huats&gt; (je suis d&#039;accord avec olive:))
22:45 &lt; cm-t&gt; le rp sur le &quot;reddit/hn&quot;  me semble pourtant une idée olive
22:45 &lt; olive&gt; Winael: ce qui n&#039;empeche pas d&#039;essayer d&#039;avoir ce rythme, mais sans le fixer :)
22:46 &lt; olive&gt; cm-t: &quot;pourtant&quot; ?
22:46 &lt; Winael&gt; oui c&#039;est plus ça l&#039;idée
22:46 -!- Black_Eco is now known as BlackEco
22:46 &lt; cm-t&gt; olive:  le fait d&#039;avoir le reddit/hn simplifie énormément le travail du rp, enfin je pense, mais pareil ça dépend du but du projet
22:47 &lt; cm-t&gt; on en revien à 30 ligne plus haut
22:47 &lt; cm-t&gt; si c&#039;est pour avoir de l&#039;echo,   le combo se justifie a priori
22:47 &lt; Winael&gt; cm-t en tant que noob reddit tu parles chinois pour moi là :p
22:47 &lt; cm-t&gt; ok
22:47 &lt; cm-t&gt; ok
22:47 &lt; cm-t&gt; alors
22:47 &lt; cm-t&gt; tu à un mur de twit
22:48 &lt; cm-t&gt; au lieu de voir en ordre chronologique
22:48 &lt; cm-t&gt; tu vois en ordre de &quot;+1&quot;
22:48 &lt; huats&gt; bon je pense que le mieux c&#039;est d&#039;en parler à la réunion spécifique
22:48 &lt; cm-t&gt; et de commentaire sur ces liens
22:48 &lt; huats&gt; Point suivant :
22:48 &lt; huats&gt; ############# La taille des prochains images
22:49 &lt; huats&gt; YoBoY:  c&#039;est toi qui a amené le sujet je crois
22:49 &lt; spineaker&gt; il n&#039;est plus là
22:49 &lt; cm-t&gt; Winael: https://fr.wikipedia.org/wiki/Reddit
22:49 &lt; huats&gt; pardon c&#039;est FUN
22:49 &lt; huats&gt; tu peux en parler FUN ?
22:49 &lt; spineaker&gt; la sujet venait initialementde Fabux
22:50 &lt; spineaker&gt; FUN, *
22:50 &lt; olive&gt; cm-t: ok compris.
22:50 &lt; cm-t&gt; Winael: http://news.ycombinator.com/
22:50 -!- kinouchou [~user@ubuntu/member/kinouchou] has quit [Ping timeout: 252 seconds]
22:50 &lt; cm-t&gt; olive: j&#039;aime me sentir compris &lt;3  (ce n&#039;est pas souvent :&#039;( )
22:50 &lt; huats&gt; bon je propose d&#039;en parler une autre fois lorsqu&#039;il sera là
22:50 &lt; huats&gt; je déclare donc la réunion terminée
22:50 &lt; Winael&gt; re
22:50 &lt; olive&gt; il faudrait comparer les avantages de chaques solutions... moi j&#039;ai pas le courage :)
22:50 &lt; huats&gt; merci à tout le monde
22:51 &lt; huats&gt; ############# Fin de réunion</pre>

</div>

</div><!-- /CONTENT --></div>
          </div>
        </div>

        <div class="small text-right">

                    <span class="docInfo">
            <ul class="list-inline"><li><i class="fa fa-fw fa-file-text-o text-muted"></i> <span title="evenements/2012_06_28_reunion_association_log.txt">evenements/2012_06_28_reunion_association_log.txt</span></li><li><i class="fa fa-fw fa-calendar text-muted"></i> Dernière modification: <span title="Le 29/06/2012, 19:28">Le 29/06/2012, 19:28</span></li><li class="text-muted">par olive</li></ul>          </span>
          
          
        </div>

      </article>

      
    </main>

    <footer id="dw__footer" class="navbar navbar-default">
  <div class="container">

    <div class="small navbar-text">

            <div class="footer-dw-title row">
        <div class="media col-sm-4">
          <!--<div class="media-left">
            <img src="/_media/logo.png" alt="Wiki ubuntu-fr" class="media-object" style="width:32px" />
          </div> -->
          <div class="media-body">
            <h4 class="media-heading">Documentation ubuntu-fr</h4>
            <p>
              Les pages de cette documentation sont rédigées par les utilisateurs
              pour les utilisateurs. Apportez-nous votre aide pour améliorer
              le contenu de cette documentation.
            </p>
          </div>
        </div>
        <div class="col-sm-4">
          <h4>Liens utiles</h4>
          <ul class="list-group list-unstyled">
            <li>
              <a href="/debutant" ><i class="fa fa-fw fa-child" style="font-size: 1.3em;"></i> Débuter sur Ubuntu</a>            </li>
            <li>
              <a href="/wiki/participer_wiki" ><i class="fa fa-fw fa-edit" style="font-size: 1.3em;"></i> Participer à la documentation</a>            </li>
            <li>
              <a href="/documentation_hors_ligne" ><i class="fa fa-fw fa-book" style="font-size: 1.3em;"></i> Documentation hors ligne</a>            </li>
            <li>
              <a href="//www.ubuntu-fr.org/telechargement" ><i class="fa fa-fw fa-arrow-circle-down" style="font-size: 1.3em;"></i> Télécharger Ubuntu</a>            </li>
          </ul>
        </div>
        <div class="col-sm-4">
          <h4>Obtenir de l'aide</h4>
          <ul class="list-group list-unstyled">
            <li>
              <a href="/tutoriel/comment_obtenir_une_reponse_satisfaisante" ><i class="fa fa-fw fa-info-circle" style="font-size: 1.3em;"></i> Chercher de l'aide</a>            </li>
            <li>
              <a href="//doc.ubuntu-fr.org/" ><i class="fa fa-fw fa-book" style="font-size: 1.3em;"></i> Consulter la documentation</a>            </li>
            <li>
              <a href="//forum.ubuntu-fr.org/" ><i class="fa fa-fw fa-comments" style="font-size: 1.3em;"></i> Consulter le Forum</a>            </li>
            <li>
              <a href="//guide.ubuntu-fr.org/" ><i class="fa fa-fw fa-question-circle" style="font-size: 1.3em;"></i> Lisez le guide</a>            </li>
          </ul>
        </div>
        <p>&nbsp;</p>
      </div>
      
      
      <div class="footer-license row">

        <div class="col-sm-6">
                    <p>
            <a href="http://creativecommons.org/licenses/by-sa/3.0/deed.fr" title="CC Paternité-Partage des Conditions Initiales à l'Identique 3.0 Unported" target="" itemscope itemtype="http://schema.org/CreativeWork" itemprop="license" rel="license" class="license"><img src="/lib/tpl/bootstrap3/images/license/cc.png" width="24" height="24" alt="cc" /> <img src="/lib/tpl/bootstrap3/images/license/by.png" width="24" height="24" alt="by" /> <img src="/lib/tpl/bootstrap3/images/license/sa.png" width="24" height="24" alt="sa" /> </a>          </p>
          <p class="small">
            Sauf mention contraire, le contenu de ce wiki est placé sous les termes de la licence suivante :<br/><a href="http://creativecommons.org/licenses/by-sa/3.0/deed.fr" title="CC Paternité-Partage des Conditions Initiales à l'Identique 3.0 Unported" target="" itemscope itemtype="http://schema.org/CreativeWork" itemprop="license" rel="license" class="license">CC Paternité-Partage des Conditions Initiales à l'Identique 3.0 Unported</a>          </p>
                  </div>

        <div class="col-sm-6">
                    <ul id="dw__badges" class="list-inline text-right hidden-print">

  <li>
    <a href="https://www.dokuwiki.org/template:bootstrap3" title="Bootstrap template for DokuWiki" target="">
      <img src="/lib/tpl/bootstrap3/images/bootstrap.png" width="20" alt="Bootstrap template for DokuWiki" />
    </a>
  </li>

  <li>
    <a href="https://www.php.net" title="Powered by PHP" target="">
      <img src="/lib/tpl/bootstrap3/images/php.png" width="20" alt="Powered by PHP" />
    </a>
  </li>

  <li>
    <a href="http://validator.w3.org/check/referer" title="Valid HTML5" target="">
      <img src="/lib/tpl/bootstrap3/images/html5.png" width="20" alt="Valid HTML5" />
    </a>
  </li>

  <li>
    <a href="http://jigsaw.w3.org/css-validator/check/referer?profile=css3" title="Valid CSS" target="">
      <img src="/lib/tpl/bootstrap3/images/css3.png" width="20" alt="Valid CSS" />
    </a>
  </li>

  <li>
    <a href="https://www.dokuwiki.org/" title="Driven by DokuWiki" target="">
      <img src="/lib/tpl/bootstrap3/images/logo.png" width="20" alt="Driven by DokuWiki" />
    </a>
  </li>

</ul>
                  </div>

      </div>

    </div>

  </div>
</footer>
<img src="/lib/exe/indexer.php?id=evenements%3A2012_06_28_reunion_association_log&amp;1635530100" width="2" height="1" alt="" />
    <a href="#dokuwiki__top" class="back-to-top hidden-print btn btn-default btn-sm" title="Aller au contenu" accesskey="t"><i class="fa fa-chevron-up"></i></a>

    <div id="screen__mode">      <span class="visible-xs-block"></span>
      <span class="visible-sm-block"></span>
      <span class="visible-md-block"></span>
      <span class="visible-lg-block"></span>
    </div>

  </div>

    <!-- Piwik -->
		<script type="text/javascript">
		  var _paq = _paq || [];
		  _paq.push(["setDomains", ["*.doc.ubuntu-fr.org","*.doc.edubuntu-fr.org","*.doc.lubuntu-fr.org","*.doc.xubuntu-fr.org","*.doc.edubuntu-fr.org","*.doc.lubuntu-fr.org","*.doc.ubuntu-fr.org","*.doc.xubuntu-fr.org"]]);
		  _paq.push(['trackPageView']);
		  _paq.push(['enableLinkTracking']);
		  (function() {
		    var u="//piwik.ubuntu-fr.org/";
		    _paq.push(['setTrackerUrl', u+'piwik.php']);
		    _paq.push(['setSiteId', 3]);
		    var d=document, g=d.createElement('script'), s=d.getElementsByTagName('script')[0];
		    g.type='text/javascript'; g.async=true; g.defer=true; g.src=u+'piwik.js'; s.parentNode.insertBefore(g,s);
		  })();
		</script>
		<noscript><p><img src="//piwik.ubuntu-fr.org/piwik.php?idsite=3" style="border:0;" alt="" /></p></noscript>
		<!-- End Piwik Code -->

</body>
</html>
